【裁判字號】    92,上訴,1011
【裁判日期】    920828
【裁判案由】    偽造文書等
【裁判全文】
臺灣高等法院刑事判決                          九十二年度上訴字第一一一號
    上  訴  人  臺灣板橋地方法院檢察署檢察官
    被      告  丁○○
    選任辯護人  連一鴻律師
    被      告  丑○○
右上訴人因被告被訴偽造文書等案件，不服臺灣板橋地方法院九十年度訴字第二○八
五號，中華民國九十一年十一月八日第一審判決（起訴案號：臺灣板橋地方法院檢察
署九十年度偵續字第八三號）提起上訴，本院判決如左：
    主  文
上訴駁回。
    理  由
一、公訴意旨略以：被告丁○○、丑○○與辛幼芬（業經臺灣板橋地方法院以九十年
    度訴字第二○九八號判處有期徒刑二年，檢察官不服提起上訴，經本院撤銷改判
    有期徒刑四年在案）明知渠等財務狀況不佳，無力負擔巨額之會款，竟共同基於
    意圖為自己不法所有之概括犯意，推由辛幼芬於附表一所示之時間，在臺北縣樹
    林市○○路二一二號之「台灣省公路局第一區工程處」（現改制為交通部所屬）
    ，召集如附表一編號一至編號二十三等二十三組互助會，其中每組第一期皆由會
    首收取會款，辛幼芬並以「以會養會」之方式，自附表一所示之召集日期起，連
    續於各組互助會召募時先向附表三所示之ｄ○○等活會會員詐取每會新台幣（下
    同）一萬元或五千元之會頭錢（每會詐取之金額如附表二之一至二之二三所示）
    ，並以虛列如附表二之一至二之二三所示宋美英等會員名義，向其他活會及死會
    會員，以言詞表示偽稱該虛列會員以附表二之一至二之二三所示之標息得標；或
    以其他不知情活會會員名義進行冒標，連續於附表二之二、二之十所示時間，以
    前開附表各編號所示標息，偽填競標利息及被冒標人姓名於標單上而偽造私文書
    （標單均於開標後撕毀而滅失），並於開標時持前開偽造標單參與競標而得標，
    持以行使，致生損害於附表二之二、二之十所示之被冒標人，且辛幼芬向各組互
    助會當期活會會員詐稱係虛列會員或被冒標人得標（向被冒標人收取會款時則另
    詐稱係他人得標），使如附表三各編號所示活會會員，均陷於錯誤而交付當期會
    款，共詐得九百三十一萬三千四百六十九元，所詐得之款項均由丁○○、丑○○
    、辛幼芬分得使用。迨於八十九年二月間辛幼芬宣告倒會，各組活會會員至此始
    知受騙。丁○○、丑○○與辛幼芬復基於前開同一意圖為自己不法所有及偽造文
    書之概括犯意，由辛幼芬連續多次在如附表四所示之時地，以其名義或虛列李鳳
    美等人名義（詳如附表五所示）參加由如附表五所示Ｄ○○等會首所招攬之互助
    會，使各該會首陷於錯誤而讓其參加，於會期進行中，連續由其得標或於標單上
    偽造如附表五所示之虛列會員姓名及金額之方式冒標會款，足生損害於附表五所
    示李鳳美等人，並使Ｄ○○等會首陷於錯誤，交付如附表五所示之款項，合計三
    百五十萬五千三百元。因認被告丁○○、丑○○二人涉犯刑法第二百十六條之行
    使第二百二十條、第二百十條之偽造準私文書罪及同法第三百三十九條第一項之
    詐欺取財罪嫌云云（附表均詳如起訴書之附表所示）。
二、訊據被告丁○○、丑○○二人均堅決否認有何偽造文書及詐欺取財之犯行，被告
    丁○○辯稱：伊僅知悉前妻辛幼芬所召集之互助會二、三會，並不知悉辛幼芬召
    集二十三組那麼多的互助會，且伊未曾使用辛幼芬標取之會款，每月尚支付一萬
    餘元予辛幼芬看病，伊對辛幼芬召集如此多的互助會及標取互助會等情事均不知
    情等語；被告丑○○則辯稱：伊雖向姐姐辛幼芬借取四百餘萬元之款項，但不知
    該筆款項何來，亦不知上開款項係辛幼芬冒標而來等語。
三、公訴人認被告丁○○、丑○○涉有右揭犯行，無非係以(一)告訴人宇○○、Ｂ○○
    、Ｄ○○、Ｅ○○、Ｔ○○、Ｕ○○、Ｙ○○、ｇ○○、ｋ○○、ｍ○○之指述
    及互助會單三十四紙附卷；(二)被告丑○○自八十年起因經濟情況不佳，陸續向辛
    幼芬借款達四百餘萬元，借款當時並未約定利息，亦未約定償還期間，因被告丑
    ○○無還款能力，是以，期間僅清償數萬元等情，業據被告丑○○供承在卷，而
    被告丑○○亦坦承知悉辛幼芬每月僅有二萬餘元收入，在此情形下，被告丑○○
    對於辛幼芬何以能不斷提供大量金錢援助豈有不生疑之可能？(三)又被告丑○○與
    辛幼芬係姊弟關係，被告丑○○對於辛幼芬大量召組互助會並採取「以會養會」
    之方式乙節，衡情當無不知之理，在明知自己無力償還借款及辛幼芬個人收入有
    限情況下，長期向辛幼芬借用所詐得之會款，難認其與辛幼芬無犯意之聯絡。(四)
    被告丁○○與辛幼芬係夫妻關係，二人同居一處共同生活，且非採取分別財產制
    乙節，業據被告丁○○供承在卷，又被告丁○○亦供承知道辛幼芬有召組互助會
    等語，被告丁○○與辛幼芬既係夫妻關係，對於辛幼芬之收入情形即無不知之理
    ，在此情形下對於辛幼芬如何負擔每月應支出之會款豈會毫無所疑？又被告丁○
    ○雖辯稱並未使用過辛幼芬所詐得之會款云云，然而辛幼芬所詐得之會款高達一
    千餘萬元，除出借予丑○○四百餘萬元外，尚有六百餘萬元，而辛幼芬迄今仍無
    力清償告訴人等人分文，足認該六百餘萬元已供辛幼芬支應家用花費殆盡，被告
    丁○○與辛幼芬既有共同生活之事實，對此豈有不知之理，難認其與辛幼芬無犯
    意之聯絡等語為其主要論據。
四、按犯罪事實應依證據認定之，無證據不得推定其犯罪事實；又不能證明被告犯罪
    者，應諭知無罪之判決，刑事訴訟法第一百五十四條、第三百零一條第一項，分
    別定有明文。又按事實之認定，應憑證據，如未能發現相當證據，或證據不足以
    證明，自不能以推測或擬制之方法，以為裁判基礎；又認定不利於被告之事實，
    須依積極證據，苟積極證據不足為不利於被告事實之認定時，即應為有利於被告
    之認定，更不必有何有利之證據，最高法院亦著有四十年台上字第八六號、三十
    年上字第八一六號判例可稽。經查：
  (一)、被告丁○○、丑○○所辯：不知另案被告辛幼芬冒取標金之情事，核與另案被
      告辛幼芬於原審及本院調查中供稱：被告丑○○不知伊出借之款項何來，因伊
      未告知被告丑○○，亦未告知被告丁○○此事，丁○○平時亦未替伊收過互助
      會款等語（見九十年訴字第二○八五號卷一五一頁、第二六一頁，本院卷第四
      十二頁），則被告丁○○、丑○○前開所辯：皆不知情等語，尚非無據。
  (二)、次者，核諸另案被告辛幼芬於偵訊中供稱：起會係伊一人主持，被告丁○○未
      幫伊主持等語（詳臺灣板橋地方法院檢察署八十九年度偵字第九五四六號偵查
      卷宗第一九○頁反面）及告訴人宇○○於偵訊及原審調查中指述：互助會係辛
      幼芬在工廠內召集，會款係辛幼芬收取，開標係辛幼芬在工廠內主持，被告丁
      ○○未向伊收取會款，而被告丑○○則不認識，被告丑○○未有召集互助會及
      收取會款之行為等語；告訴人Ｂ○○於偵訊中指述：會款係辛幼芬收取，被告
      丁○○未收取會款等語；告訴人Ｄ○○於偵訊及原審調查中指述：互助會係辛
      幼芬召集，會款亦係辛幼芬收取，開標係在辛幼芬工作之科室內主持，被告丑
      ○○未曾召集互助會或收取會款等語；告訴人Ｅ○○於偵訊中指述：會款係辛
      幼芬收取等語；告訴人Ｔ○○於偵訊中指述：會款係辛幼芬打電話告知伊，伊
      再匯款至辛幼芬帳戶內等語；告訴人Ｕ○○於偵訊中指述：會款係辛幼芬收取
      等語；告訴人Ｖ○○於偵訊中指述：會款係辛幼芬收取等語；告訴人Ｙ○○於
      偵訊中指述：會款係辛幼芬收取等語；告訴人ｇ○○於偵訊中指述：伊不認識
      辛幼芬，伊係將會款交予Ｖ○○，由Ｖ○○轉交等語；告訴人ｍ○○於偵訊及
      原審調查中指述：伊和家人一起跟辛幼芬之互助會，該互助會係辛幼芬召集，
      會款亦係辛幼芬收取，被告丁○○與丑○○均無召集或收取會款等語；告訴人
      ｋ○○於原審調查中指述：召集互助會、收取會款、主持開標事宜均係辛幼芬
      所為等語（詳上開八十九年度偵字第九五四六號偵查卷宗第一九一頁及其反面
      、第三五三頁反面、臺灣板橋地方法院檢察署八十九年度偵緝字第一四八一號
      偵查卷宗第二九頁、九十年訴字第二○八五號卷第一五一頁至第一五五頁）；
      告訴人代理人吳慶隆律師於偵訊中陳稱：被告丑○○未召集互助會，亦未收取
      會款等語（詳臺灣板橋地方法院檢察署八十九年度偵緝字第一四八一號偵查卷
      宗第二七頁反面），依上開另案被告辛幼芬之供述及各該告訴人指訴之情節以
      觀，足見本件互助會之邀集、開標、收取會款均係另案被告辛幼芬一人獨力所
      為，自屬無疑。從而，被告丁○○、丑○○顯未參與另案被告辛幼芬冒取會款
      之犯罪行為無疑。
  (三)、再者，被告丁○○雖有匯款三十萬元予告訴人Ｄ○○、匯款四十七萬元予告訴
      人卯○○，固據告訴人Ｄ○○於原審調查中供明在卷（見九十年訴字第二○八
      五號卷第一九三頁反面），並有郵政國內匯款執據二紙在卷可稽（見九十年訴
      字第二○八五號卷第二○一頁、第二○二頁），然被告丁○○匯款予告訴人Ｄ
      ○○、卯○○時，並不知該二筆款項係會款，亦據被告丁○○、另案被告辛幼
      芬供承在卷（見九十年訴字第二○八五號卷第一九○頁至第一九四頁），縱認
      被告丁○○知悉前二筆款項係會款，然被告丁○○與另案被告辛幼芬原係夫妻
      關係，被告丁○○得知另案被告辛幼芬積欠告訴人Ｄ○○、卯○○會款，因而
      或由自己或向父兄借款後直接匯款予告訴人Ｄ○○、卯○○，亦與常情無違，
      自不得執匯款單即遽認被告丁○○知悉另案被告辛幼芬有冒取會款之犯行。至
      公訴人固認另案被告辛幼芬冒標之六百餘萬元已供其支應家用花費殆盡，被告
      丁○○與辛幼芬既有共同生活之事實，對此豈有不知之理云云，然此為另案被
      告辛幼芬所否認，並陳稱：伊共冒標一千一百餘萬元，其中八百餘萬元借予被
      告丑○○使用，餘三百餘萬元則拿去看病等語（見九十年訴字第二○八五號卷
      第一五一頁），而否認曾將冒取之會款用以支付家庭費用（見九十年訴字第二
      ○八五號卷第二六二頁至第二六六頁），既另案被告辛幼芬未將冒取之會款用
      以支付家庭費用，則其夫即被告丁○○如何知悉另案被告辛幼芬有冒取會款之
      犯行？是以，公訴人所認前情，顯係臆測之詞，自不足作為被告丁○○有共同
      偽造準私文書及詐欺取財之證據甚明。
  (四)、又被告丑○○固有書立切結書及簽發本票予告訴人Ｄ○○、ｍ○○、戊○○，
      雖為被告丑○○所是認（見九十年訴字第二○八五號卷第二七九頁），並有切
      結書乙紙及本票五紙在卷可稽（附於上開偵查卷宗第三八○頁至第三八二頁）
      ，然被告丑○○供稱：簽署上開切結書及本票係欲讓告訴人知悉伊確有積欠辛
      幼芬款項，而否認簽署右揭切結書及本票即係代表知悉辛幼芬冒標會款之情事
      ，經觀諸切結書內容所載「立切結書人丑○○本人因周轉需要向舍姐辛幼芬調
      借新台幣四百一十萬元整，因而造成辛幼芬所投在會首之互助會連鎖倒會，本
      人願每月負責攤還五萬元整，交給互助會債權人代表Ｄ○○、Ｓ○○○、Ｇ○
      ○、丙○○、ｃ○○等五人，直至前述款項還清為止，為恐口說無憑，特立此
      書據為憑（並從八十九年三月起開始每隔三個月召開債權債務協調會）」等語
      ，由該切結書內容僅得以知悉被告丑○○確有向辛幼芬借用四百十萬元之款項
      ，然尚無法執此切結書及本票證明被告丑○○於向辛幼芬借用款項之際，得知
      前開款項係辛幼芬冒標會款而來，進而與辛幼芬有犯意之聯絡或行為之分擔甚
      明。職是，被告丑○○供稱：簽署上開切結書及本票僅係欲讓告訴人知悉伊確
      有積欠辛幼芬款項等語，尚非不可採信。至公訴人所認被告丑○○與辛幼芬係
      姊弟關係，被告丑○○對於辛幼芬大量召組互助會並採取「以會養會」之方式
      乙節，衡情當無不知之理，在明知自己無力償還借款及辛幼芬個人收入有限情
      況下，長期向辛幼芬借用所詐得之會款，難認其與辛幼芬無犯意之聯絡云云，
      亦皆係臆測之詞，而委無足採。
  (五)、綜上各節可知，公訴人據以起訴被告丁○○、丑○○涉有共同偽造文書之證據
      ，不足以證明被告丁○○、丑○○與另案被告辛幼芬有何共同之犯意聯絡及行
      為分擔，當不能僅憑被告丁○○與另案被告辛幼芬係夫妻關係，被告丑○○與
      另案被告辛幼芬係姐弟關係乙節，即遽行推論被告丁○○、丑○○二人必知悉
      另案被告辛幼芬有詐欺取財及偽造準私文書之犯行，進而推論該二人有共同之
      犯意聯絡，被告丁○○、丑○○所辯不知情等語，應堪採信，自應為被告丁○
      ○、丑○○無罪之諭知。
五、此外，本院復查無其他積極證據足資證明被告丁○○、丑○○與另案被告辛幼芬
    有何共同之犯意聯絡及行為分擔，而認為有詐欺取財及偽造準私文書之犯行，原
    審為被告丁○○、丑○○無罪之諭知，並無不當，應予維持。
六、檢察官依告訴人Ｄ○○之請求提起上訴，上訴意旨略以：(一)被告丁○○係被告辛
    幼芬之夫，被告丁○○每月收入僅四萬餘元，被告辛幼芬每月收入二萬餘元，若
    無被告丁○○的幫忙，如何能負擔每月近三十萬元之會款？(二)被告丁○○在被告
    辛幼芬住院期間曾幫忙收受會款，而夫妻花用會款做人工受孕金額高達二百萬元
    ，足信被告丁○○與被告辛幼芬就詐欺犯行以犯意聯絡及行為分擔。(三)又被告丑
    ○○花用被告辛幼芬詐得之會款高達四百萬元以上，迄今未清償分文，且又逃逸
    無蹤，顯為本件之共同正犯，是原判決認事用法尚未洽云云。惟查：
  (一)、被告丁○○並未幫忙辛幼芬，使辛幼芬能負擔每月近三十萬元之會款，已查明
      如前。
  (二)、所謂「辛幼芬『住院期間』曾幫忙收受會款」一節，告訴人Ｄ○○於本院稱：
      「我沒有看過丁○○幫忙收會款，但是有同事ｋ○○、Ｆ○○去醫院看辛幼芬
      時，看到有人交會錢給辛幼芬，辛幼芬再轉交給丁○○」云云，此乃告訴人之
      傳聞之詞，自不足採；至於所謂「夫妻花用會款做人工受孕金額高達二百萬元
      」，經本院向臺北醫學大學函查，亦查無二百萬元之資料，有該院九十二年五
      月二十九日校附醫住字第一二一二號函及所附就醫日期及收費金額一覽表在卷
      （本院卷第七十六頁、七十七頁）可佐，是以前揭上訴理由，亦屬無據。
  (三)、告訴人於本院稱：「丑○○沒有參加互助會，但是倒會後有寫切結書」等語（
      本院卷第五十九頁），所謂「會後有寫切結書」（本院卷第七十四頁），乃係
      倒會後之作為，尚難據此推論被告丑○○對於辛幼芬之行為事先知情且有參與
      犯罪，至於告訴人所稱「丑○○花用被告辛幼芬詐得之會款高達四百萬元以上
      ，迄今未清償分文，且又逃逸無蹤，顯為本件之共同正犯」，純係推測之詞，
      並無積極證據可資證明，自難採信。是以公訴人上訴，指摘原判決不當，為無
      理由，應予駁回。
據上論斷，應依刑事訴訟法第三百六十八條，判決如主文。
本案經檢察官周誠南到庭執行職務。
中      華      民      國    九十二    年      八      月    二十八    日
                              臺灣高等法院刑事第二庭
                                  審判長法  官  蔡  長  溪
                                        法  官  楊  貴  志
                                        法  官  林  俊  益
右正本證明與原本無異。
如不服本判決，應於收受送達後十日內向本院提出上訴書狀，其未敘述上訴之理由者
並得於提起上訴後十日內向本院補提理由書。
                                        書記官  陳  明  琴
中      華      民      國    九十二    年      八      月    二十九    日
附錄：本判決論罪科刑法條全文
附表一：辛幼芬所召集之互助會
┌──┬───────┬─────┬─────┬────┬───────┐
│編號│互助會起迄日期│互助會會單│開標日期  │每期會款│開標地點      │
│    │              │所示會員人│          │新台幣  │              │
│    │              │數（含會首│          │（下同）│              │
│    │              │）        │          │        │              │
├──┼───────┼─────┼─────┼────┼───────┤
│一  │87.11.01.至   │二十五    │每月發薪日│一萬元  │臺灣省公路局第│
│    │89.11.01.     │          │上午十時  │        │一區工程處機料│
│    │              │          │          │        │課（臺北縣樹林│
│    │              │          │          │        │市○○路二一二│
│    │              │          │          │        │號）          │
├──┼───────┼─────┼─────┼────┼───────┤
│二  │86.08.01.至   │三十七    │同右      │一萬元  │同右          │
│    │89.08.01.     │          │          │        │              │
├──┼───────┼─────┼─────┼────┼───────┤
│三  │87.11.01.至   │二十五    │同右      │一萬元  │同右          │
│    │89.11.01.     │          │          │        │              │
├──┼───────┼─────┼─────┼────┼───────┤
│四  │87.08.01.至   │二十五    │同右      │一萬元  │同右          │
│    │89.08.01.     │          │          │        │              │
├──┼───────┼─────┼─────┼────┼───────┤
│五  │87.04.01.至   │三十一    │同右      │一萬元  │同右          │
│    │89.10.01.     │          │          │        │              │
├──┼───────┼─────┼─────┼────┼───────┤
│六  │87.04.01.至   │三十一    │同右      │一萬元  │同右          │
│    │89.11.01.     │          │          │        │              │
├──┼───────┼─────┼─────┼────┼───────┤
│七  │87.04.01.至   │三十一    │同右      │一萬元  │同右          │
│    │89.11.01.     │          │          │        │              │
├──┼───────┼─────┼─────┼────┼───────┤
│八  │87.08.01.至   │二十五    │同右      │一萬元  │同右          │
│    │89.08.01.     │          │          │        │              │
├──┼───────┼─────┼─────┼────┼───────┤
│九  │86.08.01.至   │三十七    │同右      │一萬元  │同右          │
│    │89.08.01.     │          │          │        │              │
├──┼───────┼─────┼─────┼────┼───────┤
│十  │87.08.01.至   │二十五    │同右      │一萬元  │同右          │
│    │89.08.01.     │          │          │        │              │
├──┼───────┼─────┼─────┼────┼───────┤
│十  │88.11.01.至   │三十七    │同右      │一萬元  │同右          │
│一  │91.11.01.     │          │          │        │              │
├──┼───────┼─────┼─────┼────┼───────┤
│十  │88.11.01.至   │三十七    │同右      │一萬元  │同右          │
│二  │91.11.01.     │          │          │        │              │
├──┼───────┼─────┼─────┼────┼───────┤
│十  │88.11.01.至   │三十七    │同右      │一萬元  │同右          │
│三  │91.11.01.     │          │          │        │              │
├──┼───────┼─────┼─────┼────┼───────┤
│十  │89.01.01.至   │十三      │同右      │一萬元  │同右          │
│四  │90.01.01.     │          │          │        │              │
├──┼───────┼─────┼─────┼────┼───────┤
│十  │89.01.01.至   │十三      │同右      │一萬元  │同右          │
│五  │90.01.01.     │          │          │        │              │
├──┼───────┼─────┼─────┼────┼───────┤
│十  │89.01.01.至   │十三      │同右      │一萬元  │同右          │
│六  │90.01.01.     │          │          │        │              │
├──┼───────┼─────┼─────┼────┼───────┤
│十  │89.01.01.至   │十三      │同右      │一萬元  │同右          │
│七  │90.01.01.     │          │          │        │              │
├──┼───────┼─────┼─────┼────┼───────┤
│十  │89.01.01.至   │十三      │同右      │一萬元  │同右          │
│八  │90.01.01.     │          │          │        │              │
├──┼───────┼─────┼─────┼────┼───────┤
│十  │89.01.01.至   │十三      │同右      │五千元  │同右          │
│九  │90.01.01.     │          │          │        │              │
├──┼───────┼─────┼─────┼────┼───────┤
│二  │89.01.01.至   │十三      │同右      │五千元  │同右          │
│十  │90.01.01.     │          │          │        │              │
├──┼───────┼─────┼─────┼────┼───────┤
│二  │89.01.01.至   │十三      │同右      │五千元  │同右          │
│一  │90.01.01.     │          │          │        │              │
├──┼───────┼─────┼─────┼────┼───────┤
│二  │88.12.01.至   │十三      │同右      │五千元  │同右          │
│二  │89.12.01.     │          │          │        │              │
├──┼───────┼─────┼─────┼────┼───────┤
│二  │89.01.01.至   │十三      │同右      │五千元  │同右          │
│三  │90.01.01.     │          │          │        │              │
└──┴───────┴─────┴─────┴────┴───────┘
附表二：互助會詐欺及偽造文書之詳細情形
附表二之一：
┌──┬────┬───┬────┬───┬───┬──────────┐
│編號│所屬會別│虛列會│開標日期│標  息│受詐欺│詐得金額：（標金－標│
│    │（附表一│員或被│        │      │活會數│息）×活會人數（即應│
│    │之編號）│冒用名│        │      │      │扣除會首、死會人數及│
│    │        │義人  │        │      │      │虛列會員）          │
├──┼────┼───┼────┼───┼───┼──────────┤
│一  │一      │首會  │87.11.01│0     │九    │10000×9=90000      │
│    │        │      │(第1次) │      │      │                    │
├──┼────┼───┼────┼───┼───┼──────────┤
│二  │一      │宋美英│87.12.01│2300  │九    │(00000-0000)×9     │
│    │        │（虛列│(第2次) │      │      │ =69300             │
│    │        │會員）│        │      │      │                    │
├──┼────┼───┼────┼───┼───┼──────────┤
│三  │一      │傅妙宇│88.01.01│2400  │九    │(00000-0000)×9     │
│    │        │（虛列│(第3次) │      │      │ =68400             │
│    │        │會員）│        │      │      │                    │
├──┼────┼───┼────┼───┼───┼──────────┤
│四  │一      │徐佩如│88.02.01│2200  │九    │(00000-0000)×9     │
│    │        │（虛列│(第4次) │      │      │ =70200             │
│    │        │會員）│        │      │      │                    │
├──┼────┼───┼────┼───┼───┼──────────┤
│五  │一      │呂乃云│88.03.01│2300  │九    │(00000-0000)×9     │
│    │        │（虛列│(第5次) │      │      │ =69300             │
│    │        │會員）│        │      │      │                    │
├──┼────┼───┼────┼───┼───┼──────────┤
│六  │一      │林巧足│88.04.01│2300  │九    │(00000-0000)×9     │
│    │        │（虛列│(第6次) │      │      │ =69300             │
│    │        │會員）│        │      │      │                    │
├──┼────┼───┼────┼───┼───┼──────────┤
│七  │一      │宋美華│88.05.01│2200  │九    │(00000-0000)×9     │
│    │        │（虛列│(第7次) │      │      │ =70200             │
│    │        │會員）│        │      │      │                    │
│    │        │      │        │      │      │                    │
├──┼────┼───┼────┼───┼───┼──────────┤
│八  │一      │姜技美│88.06.01│2200  │九    │(00000-0000)×9     │
│    │        │（虛列│(第8次) │      │      │ =70200             │
│    │        │會員）│        │      │      │                    │
├──┼────┼───┼────┼───┼───┼──────────┤
│九  │一      │徐佩嬌│88.07.01│2200  │九    │(00000-0000)×9     │
│    │        │（虛列│(第9次) │      │      │ =70200             │
│    │        │會員）│        │      │      │                    │
├──┼────┼───┼────┼───┼───┼──────────┤
│十  │一      │紀華冰│88.08.01│2000  │九    │(00000-0000)×9     │
│    │        │（虛列│(第10次)│      │      │ =72000             │
│    │        │會員）│        │      │      │                    │
├──┼────┼───┼────┼───┼───┼──────────┤
│十  │一      │紀華娜│88.09.01│2000  │九    │(00000-0000)×9     │
│一  │        │（虛列│(第11次)│      │      │ =72000             │
│    │        │會員）│        │      │      │                    │
├──┼────┼───┼────┼───┼───┼──────────┤
│十  │一      │潘美足│88.10.01│2000  │九    │(00000-0000)×9     │
│二  │        │（虛列│(第12次)│      │      │ =72000             │
│    │        │會員）│        │      │      │                    │
├──┼────┼───┼────┼───┼───┼──────────┤
│十  │一      │呂乃云│88.11.01│2000  │九    │(00000-0000)×9     │
│三  │        │（虛列│(第13次)│      │      │ =72000             │
│    │        │會員）│        │      │      │                    │
├──┼────┼───┼────┼───┼───┼──────────┤
│十  │一      │倪仲仲│88.12.01│2000  │九    │(00000-0000)×9     │
│四  │        │（虛列│(第14次)│      │      │ =72000             │
│    │        │會員）│        │      │      │                    │
├──┼────┼───┼────┼───┼───┼──────────┤
│十  │一      │宋美英│89.01.01│2100  │九    │(00000-0000)×9     │
│五  │        │（虛列│(第15次)│      │      │ =71100             │
│    │        │會員）│        │      │      │                    │
├──┴────┴───┴────┴───┴───┴──────────┤
│總計共詐得一百零七萬八千二百元（起訴書誤載為一百零八萬元）。本會僅以虛│
│列會員方式詐騙活會會員財物，未以其他活會會員名義冒標。且本會實際僅九位│
│會員參與辛幼芬召集之互助會，其餘之會員均係辛幼芬虛列。                │
└───────────────────────────────────┘
附表二之二：
┌──┬────┬───┬────┬───┬───┬──────────┐
│編號│所屬會別│虛列會│開標日期│標  息│受詐欺│詐得金額：（標金－標│
│    │（附表一│員或被│        │      │活會數│息）×活會人數（即應│
│    │之編號）│冒用名│        │      │      │扣除會首、死會人數及│
│    │        │義人  │        │      │      │虛列會員）          │
├──┼────┼───┼────┼───┼───┼──────────┤
│一  │二      │首會  │86.08.01│0     │十七  │10000×17=170000    │
│    │        │      │(第1次) │      │      │                    │
├──┼────┼───┼────┼───┼───┼──────────┤
│二  │二      │宋如妹│86.09.01│2100  │十七  │(00000-0000)×17    │
│    │        │（虛列│(第2次) │      │      │ =134300            │
│    │        │會員）│        │      │      │                    │
├──┼────┼───┼────┼───┼───┼──────────┤
│三  │二      │劉月仁│86.12.01│2000  │十五  │(00000-0000)×15    │
│    │        │（虛列│(第5次) │      │      │=120000             │
│    │        │會員）│        │      │      │                    │
├──┼────┼───┼────┼───┼───┼──────────┤
│四  │二      │曹妙妙│87.01.01│2000  │十五  │(00000-0000)×15    │
│    │        │（虛列│(第6次) │      │      │=120000             │
│    │        │會員）│        │      │      │                    │
├──┼────┼───┼────┼───┼───┼──────────┤
│五  │二      │王文萍│87.02.01│2000  │十五  │(00000-0000)×15    │
│    │        │（虛列│(第7次) │      │      │=120000             │
│    │        │會員）│        │      │      │                    │
├──┼────┼───┼────┼───┼───┼──────────┤
│六  │二      │王文益│87.03.01│2000  │十五  │(00000-0000)×15    │
│    │        │（虛列│(第8次) │      │      │=120000             │
│    │        │會員）│        │      │      │                    │
├──┼────┼───┼────┼───┼───┼──────────┤
│七  │二      │蔣史萍│87.04.01│2000  │十五  │(00000-0000)×15    │
│    │        │（虛列│(第9次) │      │      │=120000             │
│    │        │會員）│        │      │      │                    │
│    │        │      │        │      │      │                    │
├──┼────┼───┼────┼───┼───┼──────────┤
│八  │二      │王珠云│87.05.01│2000  │十五  │(00000-0000)×15    │
│    │        │（虛列│(第10次)│      │      │=120000             │
│    │        │會員）│        │      │      │                    │
├──┼────┼───┼────┼───┼───┼──────────┤
│九  │二      │席介仁│87.06.01│2000  │十五  │(00000-0000)×15    │
│    │        │（虛列│(第11次)│      │      │=120000             │
│    │        │會員）│        │      │      │                    │
├──┼────┼───┼────┼───┼───┼──────────┤
│十  │二      │博雙雙│87.07.01│2000  │十五  │(00000-0000)×15    │
│    │        │（虛列│(第12次)│      │      │=120000             │
│    │        │會員）│        │      │      │                    │
├──┼────┼───┼────┼───┼───┼──────────┤
│十  │二      │席介釗│87.08.01│2000  │十五  │(00000-0000)×15    │
│一  │        │（虛列│(第13次)│      │      │=120000             │
│    │        │會員）│        │      │      │                    │
├──┼────┼───┼────┼───┼───┼──────────┤
│十  │二      │席介鈞│87.09.01│2000  │十五  │(00000-0000)×15    │
│二  │        │（虛列│(第14次)│      │      │=120000             │
│    │        │會員）│        │      │      │                    │
├──┼────┼───┼────┼───┼───┼──────────┤
│十  │二      │管元君│87.10.01│2000  │十五  │(00000-0000)×15    │
│三  │        │（虛列│(第15次)│      │      │=120000             │
│    │        │會員）│        │      │      │                    │
├──┼────┼───┼────┼───┼───┼──────────┤
│十  │二      │康文慶│87.11.01│2000  │十五  │(00000-0000)×15    │
│四  │        │（虛列│(第16次)│      │      │=120000             │
│    │        │會員）│        │      │      │                    │
├──┼────┼───┼────┼───┼───┼──────────┤
│十  │二      │王珠凡│87.12.01│2100  │十五  │(00000-0000)×15    │
│五  │        │（虛列│(第17次)│      │      │=118500             │
│    │        │會員）│        │      │      │                    │
├──┼────┼───┼────┼───┼───┼──────────┤
│十  │二      │余仲乃│88.01.01│2200  │十五  │(00000-0000)×15    │
│六  │        │（虛列│(第18次)│      │      │=117000             │
│    │        │會員）│        │      │      │                    │
├──┼────┼───┼────┼───┼───┼──────────┤
│十  │二      │余仲仁│88.03.01│2100  │十四  │(00000-0000)×14    │
│七  │        │（虛列│(第20次)│      │      │=110600             │
│    │        │會員）│        │      │      │                    │
├──┼────┼───┼────┼───┼───┼──────────┤
│十  │二      │卓月雲│88.04.01│2000  │十四  │(00000-0000)×14    │
│八  │        │（虛列│(第21次)│      │      │=112000             │
│    │        │會員）│        │      │      │                    │
├──┼────┼───┼────┼───┼───┼──────────┤
│十  │二      │黃明芬│88.05.01│2000  │十四  │(00000-0000)×14    │
│九  │        │（虛列│(第22次)│      │      │=112000             │
│    │        │會員）│        │      │      │                    │
├──┼────┼───┼────┼───┼───┼──────────┤
│二  │二      │Ｔ○○│88.07.01│2000  │十三  │(00000-0000)×13    │
│十  │        │（冒標│(第24次)│      │      │=104000             │
│    │        │）    │        │      │      │                    │
├──┼────┼───┼────┼───┼───┼──────────┤
│二  │二      │庚○○│88.09.01│2050  │十二  │(00000-0000)×12    │
│一  │        │（冒標│(第26次)│      │      │=95400              │
│    │        │）    │        │      │      │                    │
├──┴────┴───┴────┴───┴───┴──────────┤
│總計共詐得二百五十一萬三千八百元（起訴書誤載為一百六十一萬二千一百元）│
│。本會係以虛列會員及冒用其他活會會員名義投標之方式詐騙活會會員財物。且│
│本會實際僅十七位會員參與辛幼芬召集之互助會，其餘之會員均係辛幼芬虛列。│
└───────────────────────────────────┘
附表二之三：
┌──┬────┬───┬────┬───┬───┬──────────┐
│編號│所屬會別│虛列會│開標日期│標  息│受詐欺│詐得金額：（標金－標│
│    │（附表一│員或被│        │      │活會數│息）×活會人數（即應│
│    │之編號）│冒用名│        │      │      │扣除會首、死會人數及│
│    │        │義人  │        │      │      │虛列會員）          │
├──┼────┼───┼────┼───┼───┼──────────┤
│一  │三      │首會  │87.11.01│0     │六    │10000×6=60000      │
│    │        │      │(第1次) │      │      │                    │
├──┼────┼───┼────┼───┼───┼──────────┤
│二  │三      │倪仲仲│87.12.01│2300  │六    │(00000-0000)×6     │
│    │        │（虛列│(第2次) │      │      │ =46200             │
│    │        │會員）│        │      │      │                    │
├──┼────┼───┼────┼───┼───┼──────────┤
│三  │三      │博妙宇│88.01.01│2300  │六    │(00000-0000)×6     │
│    │        │（虛列│(第3次) │      │      │ =46200             │
│    │        │會員）│        │      │      │                    │
├──┼────┼───┼────┼───┼───┼──────────┤
│四  │三      │紀華娜│88.03.01│2300  │五    │(00000-0000)×5     │
│    │        │（虛列│(第5次）│      │      │=38500              │
│    │        │會員）│        │      │      │                    │
├──┼────┼───┼────┼───┼───┼──────────┤
│五  │三      │宋美英│88.04.01│2300  │五    │(00000-0000)×5     │
│    │        │（虛列│(第6次) │      │      │=38500              │
│    │        │會員）│        │      │      │                    │
├──┼────┼───┼────┼───┼───┼──────────┤
│六  │三      │廖玉惠│88.05.01│2200  │五    │(00000-0000)×5     │
│    │        │（虛列│(第7次) │      │      │=39000              │
│    │        │會員）│        │      │      │                    │
├──┼────┼───┼────┼───┼───┼──────────┤
│七  │三      │潘美足│88.06.01│2200  │五    │(00000-0000)×5     │
│    │        │（虛列│(第8次) │      │      │=39000              │
│    │        │會員）│        │      │      │                    │
├──┼────┼───┼────┼───┼───┼──────────┤
│八  │三      │宋美華│88.07.01│2200  │五    │(00000-0000)×5     │
│    │        │（虛列│(第9次) │      │      │=39000              │
│    │        │會員）│        │      │      │                    │
├──┼────┼───┼────┼───┼───┼──────────┤
│九  │三      │宋美英│88.08.01│2000  │五    │(00000-0000)×5     │
│    │        │（虛列│(第10次)│      │      │=40000              │
│    │        │會員）│        │      │      │                    │
├──┼────┼───┼────┼───┼───┼──────────┤
│十  │三      │謝美暖│88.09.01│2000  │五    │(00000-0000)×5     │
│    │        │（虛列│(第11次)│      │      │=40000              │
│    │        │會員）│        │      │      │                    │
├──┼────┼───┼────┼───┼───┼──────────┤
│十  │三      │廖玉富│88.12.01│2000  │三    │(00000-0000)×3     │
│一  │        │（虛列│(第14次)│      │      │=24000              │
│    │        │會員）│        │      │      │                    │
├──┼────┼───┼────┼───┼───┼──────────┤
│十  │三      │徐佩如│89.01.01│2000  │三    │(00000-0000)×3     │
│二  │        │（虛列│(第15次)│      │      │=24000              │
│    │        │會員）│        │      │      │                    │
├──┴────┴───┴────┴───┴───┴──────────┤
│總計共詐得四十七萬四千四百元（起訴書誤載為十萬五千二百元）。本會僅以虛│
│列會員方式詐騙活會會員財物，未以其他活會會員名義冒標。且本會實際僅六位│
│會員參與辛幼芬召集之互助會，其餘之會員均係辛幼芬虛列。                │
└───────────────────────────────────┘
附表二之四：
┌──┬────┬───┬────┬───┬───┬──────────┐
│編號│所屬會別│虛列會│開標日期│標  息│受詐欺│詐得金額：（標金－標│
│    │（附表一│員或被│        │      │活會數│息）×活會人數（即應│
│    │之編號）│冒用名│        │      │      │扣除會首、死會人數及│
│    │        │義人  │        │      │      │虛列會員）          │
├──┼────┼───┼────┼───┼───┼──────────┤
│一  │四      │首會  │87.08.01│0     │五    │10000×5=50000      │
│    │        │      │(第1次) │      │      │                    │
├──┼────┼───┼────┼───┼───┼──────────┤
│二  │四      │曹宇文│87.09.01│2000  │五    │(00000-0000)×5     │
│    │        │（虛列│(第2次) │      │      │ =40000             │
│    │        │會員）│        │      │      │                    │
├──┼────┼───┼────┼───┼───┼──────────┤
│三  │四      │曹宇文│87.10.01│2100  │五    │(00000-0000)×5     │
│    │        │（虛列│(第3次) │      │      │ =39500             │
│    │        │會員）│        │      │      │                    │
├──┼────┼───┼────┼───┼───┼──────────┤
│四  │四      │吳拓彩│87.12.01│2000  │四    │(00000-0000)×4     │
│    │        │（虛列│(第5次）│      │      │=32000              │
│    │        │會員）│        │      │      │                    │
├──┼────┼───┼────┼───┼───┼──────────┤
│五  │四      │管元明│88.01.01│2000  │四    │(00000-0000)×4     │
│    │        │（虛列│(第6次) │      │      │=32000              │
│    │        │會員）│        │      │      │                    │
├──┼────┼───┼────┼───┼───┼──────────┤
│六  │四      │管元明│88.02.01│2000  │四    │(00000-0000)×4     │
│    │        │（虛列│(第7次) │      │      │=32000              │
│    │        │會員）│        │      │      │                    │
├──┼────┼───┼────┼───┼───┼──────────┤
│七  │四      │宋小琴│88.03.01│2000  │四    │(00000-0000)×4     │
│    │        │（虛列│(第8次) │      │      │=32000              │
│    │        │會員）│        │      │      │                    │
├──┼────┼───┼────┼───┼───┼──────────┤
│八  │四      │宋小玲│88.04.01│2000  │四    │(00000-0000)×4     │
│    │        │（虛列│(第9次) │      │      │=32000              │
│    │        │會員）│        │      │      │                    │
├──┼────┼───┼────┼───┼───┼──────────┤
│九  │四      │張仁中│88.06.01│2000  │三    │(00000-0000)×3     │
│    │        │（虛列│(第11次)│      │      │=24000              │
│    │        │會員）│        │      │      │                    │
├──┼────┼───┼────┼───┼───┼──────────┤
│十  │四      │吳拓彩│88.07.01│2000  │三    │(00000-0000)×3     │
│    │        │（虛列│(第12次)│      │      │=24000              │
│    │        │會員）│        │      │      │                    │
├──┼────┼───┼────┼───┼───┼──────────┤
│十  │四      │呂仲休│88.08.01│2000  │三    │(00000-0000)×3     │
│一  │        │（虛列│(第13次)│      │      │=24000              │
│    │        │會員）│        │      │      │                    │
├──┼────┼───┼────┼───┼───┼──────────┤
│十  │四      │徐玉華│88.09.01│2000  │三    │(00000-0000)×3     │
│二  │        │（虛列│(第14次)│      │      │=24000              │
│    │        │會員）│        │      │      │                    │
├──┼────┼───┼────┼───┼───┼──────────┤
│十  │四      │蘇章如│88.10.01│2000  │三    │(00000-0000)×3     │
│三  │        │（虛列│(第15次)│      │      │=24000              │
│    │        │會員）│        │      │      │                    │
├──┼────┼───┼────┼───┼───┼──────────┤
│十  │四      │紀尚華│88.11.01│2000  │三    │(00000-0000)×3     │
│四  │        │（虛列│(第16次)│      │      │=24000              │
│    │        │會員）│        │      │      │                    │
│    │        │      │        │      │      │                    │
├──┼────┼───┼────┼───┼───┼──────────┤
│十  │四      │紀玉芬│88.12.01│2000  │三    │(00000-0000)×3     │
│五  │        │（虛列│(第17次)│      │      │=24000              │
│    │        │會員）│        │      │      │                    │
├──┼────┼───┼────┼───┼───┼──────────┤
│十  │四      │劉宇芬│89.01.01│2100  │三    │(00000-0000)×3     │
│六  │        │（虛列│(第18次)│      │      │=23700              │
│    │        │會員）│        │      │      │                    │
├──┴────┴───┴────┴───┴───┴──────────┤
│總計共詐得四十八萬一千二百元（起訴書誤載為三十五萬五千五百元）。本會僅│
│以虛列會員方式詐騙活會會員財物，未以其他活會會員名義冒標。且本會實際僅│
│五位會員參與辛幼芬召集之互助會，其餘之會員均係辛幼芬虛列。            │
└───────────────────────────────────┘
附表二之五：
┌──┬────┬───┬────┬───┬───┬──────────┐
│編號│所屬會別│虛列會│開標日期│標  息│受詐欺│詐得金額：（標金－標│
│    │（附表一│員或被│        │      │活會數│息）×活會人數（即應│
│    │之編號）│冒用名│        │      │      │扣除會首、死會人數及│
│    │        │義人  │        │      │      │虛列會員）          │
├──┼────┼───┼────┼───┼───┼──────────┤
│一  │五      │首會  │87.04.01│0     │十四  │10000×14=140000    │
│    │        │      │(第1次) │      │      │                    │
├──┼────┼───┼────┼───┼───┼──────────┤
│二  │五      │管月忠│87.05.01│2100  │十四  │(00000-0000)×14    │
│    │        │（虛列│(第2次) │      │      │ =110600            │
│    │        │會員）│        │      │      │                    │
├──┼────┼───┼────┼───┼───┼──────────┤
│三  │五      │林品景│87.07.01│2100  │十三  │(00000-0000)×13    │
│    │        │（虛列│(第4次) │      │      │=102700             │
│    │        │會員）│        │      │      │                    │
├──┼────┼───┼────┼───┼───┼──────────┤
│四  │五      │林秋圓│87.08.01│2100  │十三  │(00000-0000)×13    │
│    │        │（虛列│(第5次）│      │      │=102700             │
│    │        │會員）│        │      │      │                    │
├──┼────┼───┼────┼───┼───┼──────────┤
│五  │五      │黃月品│87.11.01│2000  │十一  │(00000-0000)×11    │
│    │        │（虛列│(第8次) │      │      │=88000              │
│    │        │會員）│        │      │      │                    │
├──┼────┼───┼────┼───┼───┼──────────┤
│六  │五      │蘇正忠│87.12.01│2200  │十一  │(00000-0000)×11    │
│    │        │（虛列│(第9次) │      │      │=85800              │
│    │        │會員）│        │      │      │                    │
├──┼────┼───┼────┼───┼───┼──────────┤
│七  │五      │黃月功│88.01.01│2300  │十一  │(00000-0000)×11    │
│    │        │（虛列│(第10次)│      │      │=84700              │
│    │        │會員）│        │      │      │                    │
│    │        │      │        │      │      │                    │
├──┼────┼───┼────┼───┼───┼──────────┤
│八  │五      │蘇正玲│88.02.01│2200  │十一  │(00000-0000)×11    │
│    │        │（虛列│(第11次)│      │      │=85800              │
│    │        │會員）│        │      │      │                    │
├──┼────┼───┼────┼───┼───┼──────────┤
│九  │五      │林秋圓│88.03.01│2200  │十一  │(00000-0000)×11    │
│    │        │（虛列│(第12次)│      │      │=85800              │
│    │        │會員）│        │      │      │                    │
├──┼────┼───┼────┼───┼───┼──────────┤
│十  │五      │古月萍│88.04.01│2200  │十一  │(00000-0000)×11    │
│    │        │（虛列│(第13次)│      │      │=85800              │
│    │        │會員）│        │      │      │                    │
├──┼────┼───┼────┼───┼───┼──────────┤
│十  │五      │古月玲│88.05.01│2200  │十一  │(00000-0000)×11    │
│一  │        │（虛列│(第14次)│      │      │=85800              │
│    │        │會員）│        │      │      │                    │
│    │        │，起訴│        │      │      │                    │
│    │        │書誤載│        │      │      │                    │
│    │        │為古月│        │      │      │                    │
│    │        │萍。  │        │      │      │                    │
├──┼────┼───┼────┼───┼───┼──────────┤
│十  │五      │孫小英│88.06.01│2200  │十一  │(00000-0000)×11    │
│二  │        │（虛列│(第15次)│      │      │=85800              │
│    │        │會員）│        │      │      │                    │
├──┼────┼───┼────┼───┼───┼──────────┤
│十  │五      │孫小英│88.07.01│2000  │十一  │(00000-0000)×11    │
│三  │        │（虛列│(第16次)│      │      │=88000              │
│    │        │會員）│        │      │      │                    │
├──┼────┼───┼────┼───┼───┼──────────┤
│十  │五      │管月華│88.08.01│2000  │十一  │(00000-0000)×11    │
│四  │        │（虛列│(第17次)│      │      │=88000              │
│    │        │會員）│        │      │      │                    │
├──┼────┼───┼────┼───┼───┼──────────┤
│十  │五      │管月華│88.09.01│2000  │十一  │(00000-0000)×11    │
│五  │        │（虛列│(第18次)│      │      │=88000              │
│    │        │會員）│        │      │      │                    │
├──┼────┼───┼────┼───┼───┼──────────┤
│十  │五      │管正忠│88.10.01│2200  │十一  │(00000-0000)×11    │
│六  │        │（虛列│(第19次)│      │      │=88000              │
│    │        │會員）│        │      │      │                    │
├──┼────┼───┼────┼───┼───┼──────────┤
│十  │五      │林君淑│88.11.01│1800  │十一  │(00000-0000)×11    │
│七  │        │（虛列│(第20次)│      │      │=90200              │
│    │        │會員）│        │      │      │                    │
├──┴────┴───┴────┴───┴───┴──────────┤
│總計共詐得一百五十八萬五千七百元（起訴書誤載為一百二十三萬一千八百元）│
│本會僅以虛列會員方式詐騙活會會員財物，未以其他活會會員名義冒標。且本會│
│實際僅十四位會員參與辛幼芬召集之互助會，其餘之會員均係辛幼芬虛列。    │
└───────────────────────────────────┘
附表二之六：
┌──┬────┬───┬────┬───┬───┬──────────┐
│編號│所屬會別│虛列會│開標日期│標  息│受詐欺│詐得金額：（標金－標│
│    │（附表一│員或被│        │      │活會數│息）×活會人數（即應│
│    │之編號）│冒用名│        │      │      │扣除會首、死會人數及│
│    │        │義人  │        │      │      │虛列會員）          │
├──┼────┼───┼────┼───┼───┼──────────┤
│一  │六      │首會  │87.04.01│0     │十一  │10000×11=110000    │
│    │        │      │(第1次) │      │      │                    │
├──┼────┼───┼────┼───┼───┼──────────┤
│二  │六      │呂宇友│87.06.01│2200  │十    │(00000-0000)×10    │
│    │        │（虛列│(第3次) │      │      │=78000              │
│    │        │會員）│        │      │      │                    │
├──┼────┼───┼────┼───┼───┼──────────┤
│三  │六      │呂宇淑│87.09.01│2200  │八    │(00000-0000)×8     │
│    │        │（虛列│(第6次) │      │      │=62400              │
│    │        │會員）│        │      │      │                    │
├──┼────┼───┼────┼───┼───┼──────────┤
│四  │六      │呂宇芸│87.10.01│2000  │八    │(00000-0000)×8     │
│    │        │（虛列│(第7次）│      │      │=64000              │
│    │        │會員）│        │      │      │                    │
├──┼────┼───┼────┼───┼───┼──────────┤
│五  │六      │呂宇武│87.11.01│2200  │八    │(00000-0000)×8     │
│    │        │（虛列│(第8次) │      │      │=62400              │
│    │        │會員）│        │      │      │                    │
├──┼────┼───┼────┼───┼───┼──────────┤
│六  │六      │曹仁兒│88.01.01│1800  │七    │(00000-0000)×7     │
│    │        │（虛列│(第10次)│      │      │=57400              │
│    │        │會員）│        │      │      │                    │
├──┼────┼───┼────┼───┼───┼──────────┤
│七  │六      │呂宇玲│88.02.01│2000  │七    │(00000-0000)×7     │
│    │        │（虛列│(第11次)│      │      │=56000              │
│    │        │會員）│        │      │      │                    │
│    │        │      │        │      │      │                    │
├──┼────┼───┼────┼───┼───┼──────────┤
│八  │六      │呂宇淑│88.03.01│2100  │七    │(00000-0000)×7     │
│    │        │（虛列│(第12次)│      │      │=55300              │
│    │        │會員）│        │      │      │                    │
├──┼────┼───┼────┼───┼───┼──────────┤
│九  │六      │倪雪兒│88.04.01│2100  │七    │(00000-0000)×7     │
│    │        │（虛列│(第13次)│      │      │=55300              │
│    │        │會員）│        │      │      │                    │
├──┼────┼───┼────┼───┼───┼──────────┤
│十  │六      │曹仁兒│88.05.01│2000  │七    │(00000-0000)×7     │
│    │        │（虛列│(第14次)│      │      │=56000              │
│    │        │會員）│        │      │      │                    │
├──┼────┼───┼────┼───┼───┼──────────┤
│十  │六      │倪雪兒│88.08.01│2200  │五    │(00000-0000)×5     │
│一  │        │（虛列│(第17次)│      │      │=39000              │
│    │        │會員）│        │      │      │                    │
├──┼────┼───┼────┼───┼───┼──────────┤
│十  │六      │呂宇婷│88.09.01│2200  │五    │(00000-0000)×5     │
│二  │        │（虛列│(第18次)│      │      │=39000              │
│    │        │會員）│        │      │      │                    │
├──┼────┼───┼────┼───┼───┼──────────┤
│十  │六      │曹仁兒│88.10.01│2000  │五    │(00000-0000)×5     │
│三  │        │（虛列│(第19次)│      │      │=40000              │
│    │        │會員）│        │      │      │                    │
├──┼────┼───┼────┼───┼───┼──────────┤
│十  │六      │倪銀元│88.11.01│2100  │五    │(00000-0000)×5     │
│四  │        │（虛列│(第20次)│      │      │=39500              │
│    │        │會員）│        │      │      │                    │
├──┼────┼───┼────┼───┼───┼──────────┤
│十  │六      │曹木雲│89.01.01│2000  │四    │(00000-0000)×4     │
│五  │        │（虛列│(第22次)│      │      │=32000              │
│    │        │會員）│        │      │      │                    │
├──┴────┴───┴────┴───┴───┴──────────┤
│總計共詐得八十六萬四千三百元（起訴書誤載為四十四萬三千一百元）。本會僅│
│以虛列會員方式詐騙活會會員財物，未以其他活會會員名義冒標。且本會實際僅│
│十一位會員參與辛幼芬召集之互助會，其餘之會員均係辛幼芬虛列。          │
└───────────────────────────────────┘
附表二之七：
┌──┬────┬───┬────┬───┬───┬──────────┐
│編號│所屬會別│虛列會│開標日期│標  息│受詐欺│詐得金額：（標金－標│
│    │（附表一│員或被│        │      │活會數│息）×活會人數（即應│
│    │之編號）│冒用名│        │      │      │扣除會首、死會人數及│
│    │        │義人  │        │      │      │虛列會員）          │
├──┼────┼───┼────┼───┼───┼──────────┤
│一  │七      │首會  │87.04.01│0     │十二  │10000×12=120000    │
│    │        │      │(第1次) │      │      │                    │
├──┼────┼───┼────┼───┼───┼──────────┤
│二  │七      │曹木雲│87.05.01│2100  │十二  │(00000-0000)×12    │
│    │        │（虛列│(第2次) │      │      │ =94800             │
│    │        │會員）│        │      │      │                    │
├──┼────┼───┼────┼───┼───┼──────────┤
│三  │七      │劉小萍│87.06.01│2100  │十二  │(00000-0000)×12    │
│    │        │（虛列│(第3次) │      │      │=94800              │
│    │        │會員）│        │      │      │                    │
├──┼────┼───┼────┼───┼───┼──────────┤
│四  │七      │劉彩鳳│87.07.01│2200  │十二  │(00000-0000)×12    │
│    │        │（虛列│(第4次）│      │      │=93600              │
│    │        │會員）│        │      │      │                    │
├──┼────┼───┼────┼───┼───┼──────────┤
│五  │七      │呂宇武│87.08.01│2100  │十二  │(00000-0000)×12    │
│    │        │（虛列│(第5次) │      │      │=94800              │
│    │        │會員）│        │      │      │                    │
├──┼────┼───┼────┼───┼───┼──────────┤
│六  │七      │韓曲敏│87.09.01│2000  │十二  │(00000-0000)×12    │
│    │        │（虛列│(第6次) │      │      │=94800              │
│    │        │會員）│        │      │      │                    │
├──┼────┼───┼────┼───┼───┼──────────┤
│七  │七      │呂宇玲│87.10.01│2100  │十二  │(00000-0000)×12    │
│    │        │（虛列│(第7次) │      │      │=94800              │
│    │        │會員）│        │      │      │                    │
│    │        │      │        │      │      │                    │
├──┼────┼───┼────┼───┼───┼──────────┤
│八  │七      │韓曲喜│87.11.01│2100  │十二  │(00000-0000)×12    │
│    │        │（虛列│(第8次) │      │      │=94800              │
│    │        │會員）│        │      │      │                    │
├──┼────┼───┼────┼───┼───┼──────────┤
│九  │七      │呂宇淑│87.12.01│2100  │十二  │(00000-0000)×12    │
│    │        │（虛列│(第9次) │      │      │=94800              │
│    │        │會員）│        │      │      │                    │
├──┼────┼───┼────┼───┼───┼──────────┤
│十  │七      │呂宇芸│88.01.01│2100  │十二  │(00000-0000)×12    │
│    │        │虛列會│(第10次)│      │      │=94800              │
│    │        │員）  │        │      │      │                    │
├──┼────┼───┼────┼───┼───┼──────────┤
│十  │七      │呂宇婷│88.02.01│2100  │十二  │(00000-0000)×12    │
│一  │        │（虛列│(第11次)│      │      │=94800              │
│    │        │會員）│        │      │      │                    │
├──┼────┼───┼────┼───┼───┼──────────┤
│十  │七      │呂宇淑│88.03.01│2100  │十二  │(00000-0000)×12    │
│二  │        │（虛列│(第12次)│      │      │=94800              │
│    │        │會員）│        │      │      │                    │
├──┼────┼───┼────┼───┼───┼──────────┤
│十  │七      │劉小莉│88.04.01│2000  │十二  │(00000-0000)×12    │
│三  │        │（虛列│(第13次)│      │      │=96000              │
│    │        │會員）│        │      │      │                    │
├──┼────┼───┼────┼───┼───┼──────────┤
│十  │七      │倪雪兒│88.05.01│2200  │十二  │(00000-0000)×12    │
│四  │        │（虛列│(第14次)│      │      │=93600              │
│    │        │會員）│        │      │      │                    │
├──┼────┼───┼────┼───┼───┼──────────┤
│十  │七      │倪雪兒│88.06.01│2200  │十二  │(00000-0000)×12    │
│五  │        │（虛列│(第15次)│      │      │=93600              │
│    │        │會員）│        │      │      │                    │
├──┼────┼───┼────┼───┼───┼──────────┤
│十  │七      │曹木雲│88.07.01│2200  │十二  │(00000-0000)×12    │
│六  │        │（虛列│(第16次)│      │      │=93600              │
│    │        │會員）│        │      │      │                    │
├──┼────┼───┼────┼───┼───┼──────────┤
│十  │七      │韓曲華│88.08.01│2000  │十二  │(00000-0000)×12    │
│七  │        │（虛列│(第17次)│      │      │=96000              │
│    │        │會員）│        │      │      │                    │
├──┼────┼───┼────┼───┼───┼──────────┤
│十  │七      │韓曲敏│88.09.01│2000  │十二  │(00000-0000)×12    │
│八  │        │（虛列│(第18次)│      │      │=96000              │
│    │        │會員）│        │      │      │                    │
├──┼────┼───┼────┼───┼───┼──────────┤
│十  │七      │岳永湘│88.10.01│2000  │十二  │(00000-0000)×12    │
│九  │        │（虛列│(第19次)│      │      │=96000              │
│    │        │會員）│        │      │      │                    │
├──┴────┴───┴────┴───┴───┴──────────┤
│總計共詐得一百八十二萬六千四百元（起訴書誤載為一百二十五萬六千四百元）│
│。本會僅以虛列會員方式詐騙活會會員財物，未以其他活會會員名義冒標。且本│
│會實際僅十二位會員參與辛幼芬召集之互助會，其餘之會員均係辛幼芬虛列。  │
└───────────────────────────────────┘
附表二之八：
┌──┬────┬───┬────┬───┬───┬──────────┐
│編號│所屬會別│虛列會│開標日期│標  息│受詐欺│詐得金額：（標金－標│
│    │（附表一│員或被│        │      │活會數│息）×活會人數（即應│
│    │之編號）│冒用名│        │      │      │扣除會首、死會人數及│
│    │        │義人  │        │      │      │虛列會員）          │
├──┼────┼───┼────┼───┼───┼──────────┤
│一  │八      │首會  │87.08.01│0     │十二  │10000×12=120000    │
│    │        │      │(第1次) │      │      │                    │
├──┼────┼───┼────┼───┼───┼──────────┤
│二  │八      │徐元春│87.09.01│2200  │十二  │(00000-0000)×12    │
│    │        │（虛列│(第2次) │      │      │ =93600             │
│    │        │會員）│        │      │      │                    │
├──┼────┼───┼────┼───┼───┼──────────┤
│三  │八      │徐元春│87.10.01│2200  │十二  │(00000-0000)×12    │
│    │        │（虛列│(第3次) │      │      │ =93600             │
│    │        │會員）│        │      │      │                    │
├──┼────┼───┼────┼───┼───┼──────────┤
│四  │八      │龔婷婷│87.11.01│2200  │十二  │(00000-0000)×12    │
│    │        │（虛列│(第4次）│      │      │ =93600             │
│    │        │會員）│        │      │      │                    │
├──┼────┼───┼────┼───┼───┼──────────┤
│五  │八      │蘇維華│87.12.01│2300  │十二  │(00000-0000)×12    │
│    │        │（虛列│(第5次) │      │      │ =92400             │
│    │        │會員）│        │      │      │                    │
├──┼────┼───┼────┼───┼───┼──────────┤
│六  │八      │劉如芸│88.01.01│2300  │十二  │(00000-0000)×12    │
│    │        │（虛列│(第6次) │      │      │=92400              │
│    │        │會員）│        │      │      │                    │
├──┼────┼───┼────┼───┼───┼──────────┤
│七  │八      │鄧芸芸│88.02.01│2200  │十二  │(00000-0000)×12    │
│    │        │（虛列│(第7次) │      │      │ =93600             │
│    │        │會員）│        │      │      │                    │
│    │        │      │        │      │      │                    │
├──┼────┼───┼────┼───┼───┼──────────┤
│八  │八      │蘇章如│88.03.01│2300  │十二  │(00000-0000)×12    │
│    │        │（虛列│(第8次) │      │      │=92400              │
│    │        │會員）│        │      │      │                    │
├──┼────┼───┼────┼───┼───┼──────────┤
│九  │八      │紀玉芬│88.04.01│2300  │十二  │(00000-0000)×12    │
│    │        │（虛列│(第9次) │      │      │=92400              │
│    │        │會員）│        │      │      │                    │
├──┼────┼───┼────┼───┼───┼──────────┤
│十  │八      │張仁中│88.05.01│2100  │十二  │(00000-0000)×12    │
│    │        │（虛列│(第10次)│      │      │=94800              │
│    │        │會員）│        │      │      │                    │
├──┼────┼───┼────┼───┼───┼──────────┤
│十  │八      │鄧仲彩│88.06.01│2200  │十二  │(00000-0000)×12    │
│一  │        │（虛列│(第11次)│      │      │=93600              │
│    │        │會員）│        │      │      │                    │
├──┼────┼───┼────┼───┼───┼──────────┤
│十  │八      │紀尚華│88.07.01│2200  │十二  │(00000-0000)×12    │
│二  │        │（虛列│(第12次)│      │      │=93600              │
│    │        │會員）│        │      │      │                    │
├──┼────┼───┼────┼───┼───┼──────────┤
│十  │八      │紀尚德│88.08.01│2000  │十二  │(00000-0000)×12    │
│三  │        │（虛列│(第13次)│      │      │=96000              │
│    │        │會員）│        │      │      │                    │
├──┴────┴───┴────┴───┴───┴──────────┤
│總計共詐得一百二十四萬二千元（起訴書誤載為八十一萬八千元）。本會僅以虛│
│列會員方式詐騙活會會員財物，未以其他活會會員名義冒標。且本會實際僅九位│
│會員參與辛幼芬召集之互助會，其餘之會員均係辛幼芬虛列。                │
└───────────────────────────────────┘
附表二之九：
┌──┬────┬───┬────┬───┬───┬──────────┐
│編號│所屬會別│虛列會│開標日期│標  息│受詐欺│詐得金額：（標金－標│
│    │（附表一│員或被│        │      │活會數│息）×活會人數（即應│
│    │之編號）│冒用名│        │      │      │扣除會首、死會人數及│
│    │        │義人  │        │      │      │虛列會員）          │
├──┼────┼───┼────┼───┼───┼──────────┤
│一  │九      │首會  │86.08.01│0     │二一  │10000×21=210000    │
│    │        │      │(第1次) │      │      │                    │
├──┼────┼───┼────┼───┼───┼──────────┤
│二  │九      │曹元博│86.09.01│2000  │二一  │(00000-0000)×21    │
│    │        │（虛列│(第2次) │      │      │=168000             │
│    │        │會員）│        │      │      │                    │
├──┼────┼───┼────┼───┼───┼──────────┤
│三  │九      │孔嘉基│87.01.01│2000  │十八  │(00000-0000)×18    │
│    │        │（虛列│(第6次) │      │      │=144000             │
│    │        │會員）│        │      │      │                    │
├──┼────┼───┼────┼───┼───┼──────────┤
│四  │九      │單月國│87.02.01│2000  │十八  │(00000-0000)×18    │
│    │        │（虛列│(第7次）│      │      │=144000             │
│    │        │會員）│        │      │      │                    │
├──┼────┼───┼────┼───┼───┼──────────┤
│五  │九      │吳仲興│87.05.01│2000  │十六  │(00000-0000)×16    │
│    │        │（虛列│(第10次)│      │      │=128000             │
│    │        │會員）│        │      │      │                    │
├──┼────┼───┼────┼───┼───┼──────────┤
│六  │九      │周華月│87.07.01│2000  │十五  │(00000-0000)×15    │
│    │        │（虛列│(第12次)│      │      │=120000             │
│    │        │會員）│        │      │      │                    │
├──┼────┼───┼────┼───┼───┼──────────┤
│七  │九      │龔家宇│87.08.01│2000  │十五  │(00000-0000)×15    │
│    │        │（虛列│(第13次)│      │      │=120000             │
│    │        │會員）│        │      │      │                    │
│    │        │      │        │      │      │                    │
├──┼────┼───┼────┼───┼───┼──────────┤
│八  │九      │單萍萍│87.09.01│2000  │十五  │(00000-0000)×15    │
│    │        │（虛列│(第14次)│      │      │=120000             │
│    │        │會員）│        │      │      │                    │
├──┼────┼───┼────┼───┼───┼──────────┤
│九  │九      │紀尚德│87.10.01│2000  │十五  │(00000-0000)×15    │
│    │        │（虛列│(第15次)│      │      │=120000             │
│    │        │會員）│        │      │      │                    │
├──┼────┼───┼────┼───┼───┼──────────┤
│十  │九      │蔣湘華│87.11.01│2000  │十五  │(00000-0000)×15    │
│    │        │（虛列│(第16次)│      │      │=120000             │
│    │        │會員）│        │      │      │                    │
├──┼────┼───┼────┼───┼───┼──────────┤
│十  │九      │呂彩元│87.12.01│2000  │十五  │(00000-0000)×15    │
│一  │        │（虛列│(第17次)│      │      │=120000             │
│    │        │會員）│        │      │      │                    │
├──┼────┼───┼────┼───┼───┼──────────┤
│十  │九      │紀尚華│88.03.01│2100  │十三  │(00000-0000)×13    │
│二  │        │（虛列│(第20次)│      │      │=102700             │
│    │        │會員）│        │      │      │                    │
├──┼────┼───┼────┼───┼───┼──────────┤
│十  │九      │呂彩元│88.04.01│2000  │十三  │(00000-0000)×13    │
│三  │        │（虛列│(第21次)│      │      │=104000             │
│    │        │會員）│        │      │      │                    │
├──┼────┼───┼────┼───┼───┼──────────┤
│十  │九      │高嘉史│88.05.01│2000  │十三  │(00000-0000)×13    │
│四  │        │（虛列│(第22次)│      │      │=104000             │
│    │        │會員）│        │      │      │                    │
├──┼────┼───┼────┼───┼───┼──────────┤
│十  │九      │孔嘉基│89.01.01│2000  │六    │(00000-0000)×6     │
│五  │        │（虛列│(第30次)│      │      │=48000              │
│    │        │會員）│        │      │      │                    │
├──┴────┴───┴────┴───┴───┴──────────┤
│總計共詐得一百八十七萬二千七百元（起訴書誤載為五十四萬四千四百元）。本│
│會僅以虛列會員方式詐騙活會會員財物，未以其他活會會員名義冒標。且本會實│
│際僅十五位會員參與辛幼芬召集之互助會，其餘之會員均係辛幼芬虛列。      │
└───────────────────────────────────┘
附表二之十：
┌──┬────┬───┬────┬───┬───┬──────────┐
│編號│所屬會別│虛列會│開標日期│標  息│受詐欺│詐得金額：（標金－標│
│    │（附表一│員或被│        │      │活會數│息）×活會人數（即應│
│    │之編號）│冒用名│        │      │      │扣除會首、死會人數及│
│    │        │義人  │        │      │      │虛列會員）          │
├──┼────┼───┼────┼───┼───┼──────────┤
│一  │十      │首會  │87.08.01│0     │十一  │10000×11=110000    │
│    │        │      │(第1次) │      │      │                    │
├──┼────┼───┼────┼───┼───┼──────────┤
│二  │十      │李蓉蓉│87.09.01│2200  │十一  │(00000-0000)×11    │
│    │        │（虛列│(第2次) │      │      │=85800              │
│    │        │會員）│        │      │      │                    │
├──┼────┼───┼────┼───┼───┼──────────┤
│三  │十      │李竹華│87.10.01│2200  │十一  │(00000-0000)×11    │
│    │        │（虛列│(第3次) │      │      │=85800              │
│    │        │會員）│        │      │      │                    │
├──┼────┼───┼────┼───┼───┼──────────┤
│四  │十      │蘇維華│87.11.01│2200  │十一  │(00000-0000)×11    │
│    │        │（虛列│(第4次）│      │      │=85800              │
│    │        │會員）│        │      │      │                    │
├──┼────┼───┼────┼───┼───┼──────────┤
│五  │十      │宋小琴│87.12.01│2200  │十一  │(00000-0000)×11    │
│    │        │（虛列│(第5次) │      │      │=85800              │
│    │        │會員）│        │      │      │                    │
├──┼────┼───┼────┼───┼───┼──────────┤
│六  │十      │宋小玲│88.01.01│2300  │十一  │(00000-0000)×11    │
│    │        │（虛列│(第6次) │      │      │=84700              │
│    │        │會員）│        │      │      │                    │
├──┼────┼───┼────┼───┼───┼──────────┤
│七  │十      │蘇維宗│88.02.01│2200  │十一  │(00000-0000)×11    │
│    │        │（虛列│(第7次) │      │      │=85800              │
│    │        │會員）│        │      │      │                    │
├──┼────┼───┼────┼───┼───┼──────────┤
│八  │十      │蘇章如│88.03.01│2300  │十一  │(00000-0000)×11    │
│    │        │（虛列│(第8次) │      │      │=84700              │
│    │        │會員）│        │      │      │                    │
├──┼────┼───┼────┼───┼───┼──────────┤
│九  │十      │張仁中│88.05.01│2200  │十    │(00000-0000)×10    │
│    │        │（虛列│(第10次)│      │      │=78000              │
│    │        │會員）│        │      │      │                    │
├──┼────┼───┼────┼───┼───┼──────────┤
│十  │十      │徐玉華│88.06.01│2200  │十    │(00000-0000)×10    │
│    │        │（虛列│(第11次)│      │      │=78000              │
│    │        │會員）│        │      │      │                    │
├──┼────┼───┼────┼───┼───┼──────────┤
│十  │十      │倪宇妹│88.07.01│2200  │十    │(00000-0000)×10    │
│一  │        │（虛列│(第12次)│      │      │=78000              │
│    │        │會員）│        │      │      │                    │
├──┼────┼───┼────┼───┼───┼──────────┤
│十  │十      │紀尚華│88.08.01│2000  │十    │(00000-0000)×10    │
│二  │        │（虛列│(第13次)│      │      │=80000              │
│    │        │會員）│        │      │      │                    │
├──┼────┼───┼────┼───┼───┼──────────┤
│十  │十      │紀玉芬│88.09.01│2000  │十    │(00000-0000)×10    │
│三  │        │（虛列│(第14次)│      │      │=80000              │
│    │        │會員）│        │      │      │                    │
├──┼────┼───┼────┼───┼───┼──────────┤
│十  │十      │辛○○│88.11.01│1800  │九    │(00000-0000)×9     │
│四  │        │（冒標│(第16次)│      │      │=73800              │
│    │        │）    │        │      │      │                    │
├──┼────┼───┼────┼───┼───┼──────────┤
│十  │十      │范妙文│89.01.01│2200  │八    │(00000-0000)×8     │
│五  │        │（虛列│(第18次)│      │      │=70400              │
│    │        │會員）│        │      │      │                    │
├──┴────┴───┴────┴───┴───┴──────────┤
│總計共詐得一百二十四萬六千六百元（起訴書誤載為九十五萬九千元）。本會係│
│以虛列會員及冒用其他活會會員名義投標之方式詐騙活會會員財物。且本會實際│
│僅十一位會員參與辛幼芬召集之互助會，其餘之會員均係辛幼芬虛列。        │
└───────────────────────────────────┘
附表二之十一：
┌──┬────┬───┬────┬───┬───┬──────────┐
│編號│所屬會別│虛列會│開標日期│標  息│受詐欺│詐得金額：（標金－標│
│    │（附表一│員或被│        │      │活會數│息）×活會人數（即應│
│    │之編號）│冒用名│        │      │      │扣除會首、死會人數及│
│    │        │義人  │        │      │      │虛列會員）          │
├──┼────┼───┼────┼───┼───┼──────────┤
│一  │十一    │首會  │88.11.01│0     │八    │10000×8=80000      │
│    │        │      │(第1次) │      │      │                    │
├──┼────┼───┼────┼───┼───┼──────────┤
│二  │十一    │曹仲民│88.12.01│2000  │八    │(00000-0000)×8     │
│    │        │（虛列│(第2次) │      │      │=64000              │
│    │        │會員）│        │      │      │                    │
├──┼────┼───┼────┼───┼───┼──────────┤
│三  │十一    │吳嘉惠│89.01.01│2000  │八    │(00000-0000)×8     │
│    │        │（虛列│(第3次) │      │      │=64000              │
│    │        │會員）│        │      │      │                    │
├──┴────┴───┴────┴───┴───┴──────────┤
│共詐得二十萬八千元。本會僅以虛列會員方式詐騙活會會員財物，未以其他活會│
│會員名義冒標。且本會實際僅八位會員參與辛幼芬召集之互助會，其餘之會員均│
│係辛幼芬虛列。                                                        │
└───────────────────────────────────┘
附表二之十二：
┌──┬────┬───┬────┬───┬───┬──────────┐
│編號│所屬會別│虛列會│開標日期│標  息│受詐欺│詐得金額：（標金－標│
│    │（附表一│員或被│        │      │活會數│息）×活會人數（即應│
│    │之編號）│冒用名│        │      │      │扣除會首、死會人數及│
│    │        │義人  │        │      │      │虛列會員）          │
├──┼────┼───┼────┼───┼───┼──────────┤
│一  │十二    │首會  │88.11.01│0     │十二  │10000×12=120000    │
│    │        │      │(第1次) │      │      │                    │
├──┴────┴───┴────┴───┴───┴──────────┤
│共詐得首會會款十二萬元。本會僅以虛列會員方式詐騙活會會員財物，未以其他│
│活會會員名義冒標。且本會實際僅十二位會員參與辛幼芬召集之互助會，其餘之│
│會員均係辛幼芬虛列。                                                  │
└───────────────────────────────────┘
附表二之十三：
┌──┬────┬───┬────┬───┬───┬──────────┐
│編號│所屬會別│虛列會│開標日期│標  息│受詐欺│詐得金額：（標金－標│
│    │（附表一│員或被│        │      │活會數│息）×活會人數（即應│
│    │之編號）│冒用名│        │      │      │扣除會首、死會人數及│
│    │        │義人  │        │      │      │虛列會員）          │
├──┼────┼───┼────┼───┼───┼──────────┤
│一  │十三    │首會  │87.11.01│0     │十點五│10000×10.5=105000  │
│    │        │      │(第1次) │      │      │                    │
├──┼────┼───┼────┼───┼───┼──────────┤
│二  │十三    │曹仲民│88.12.01│2000  │十點五│(00000-0000)×10.5  │
│    │        │（虛列│(第2次) │      │人（因│=84000              │
│    │        │會員）│        │      │被告與│                    │
│    │        │      │        │      │ｋ○○│                    │
│    │        │      │        │      │合資參│                    │
│    │        │      │        │      │加一會│                    │
│    │        │      │        │      │）    │                    │
├──┼────┼───┼────┼───┼───┼──────────┤
│三  │十三    │吳嘉惠│89.01.01│2000  │同右  │(00000-0000)×10.5  │
│    │        │（虛列│(第3次) │      │      │=84000              │
│    │        │會員）│        │      │      │                    │
├──┴────┴───┴────┴───┴───┴──────────┤
│總計共詐得二十七萬三千元。本會僅以虛列會員方式詐騙活會會員財物，未以其│
│他活會會員名義冒標。且本會實際僅十一位（其中ｋ○○與辛幼芬共出資一會）│
│會員參與辛幼芬召集之互助會，其餘之會員均係辛幼芬虛列。                │
└───────────────────────────────────┘
附表二之十四：
┌──┬────┬───┬────┬───┬───┬──────────┐
│編號│所屬會別│虛列會│開標日期│標  息│受詐欺│詐得金額：（標金－標│
│    │（附表一│員或被│        │      │活會數│息）×活會人數（即應│
│    │之編號）│冒用名│        │      │      │扣除會首、死會人數及│
│    │        │義人  │        │      │      │虛列會員）          │
├──┼────┼───┼────┼───┼───┼──────────┤
│一  │十四    │首會  │89.01.01│0     │四    │10000×4=40000      │
│    │        │      │(第1次) │      │      │                    │
│    │        │      │        │      │      │                    │
├──┴────┴───┴────┴───┴───┴──────────┤
│共詐得首會會款四萬元。本會僅以虛列會員方式詐騙活會會員財物，未以其他活│
│會會員名義冒標。且本會實際僅四位會員參與辛幼芬召集之互助會，其餘之會員│
│均係辛幼芬虛列。                                                      │
└───────────────────────────────────┘
附表二之十五：
┌──┬────┬───┬────┬───┬───┬──────────┐
│編號│所屬會別│虛列會│開標日期│標  息│受詐欺│詐得金額：（標金－標│
│    │（附表一│員或被│        │      │活會數│息）×活會人數（即應│
│    │之編號）│冒用名│        │      │      │扣除會首、死會人數及│
│    │        │義人  │        │      │      │虛列會員）          │
├──┼────┼───┼────┼───┼───┼──────────┤
│一  │十五    │首會  │89.01.01│0     │六    │10000×6=60000      │
│    │        │      │(第1次) │      │      │                    │
│    │        │      │        │      │      │                    │
├──┴────┴───┴────┴───┴───┴──────────┤
│共詐得首會會款六萬元。本會僅以虛列會員方式詐騙活會會員財物，未以其他活│
│會會員名義冒標。且本會實際僅六位會員參與辛幼芬召集之互助會，其餘之會員│
│均係辛幼芬虛列。                                                      │
└───────────────────────────────────┘
附表二之十六：
┌──┬────┬───┬────┬───┬───┬──────────┐
│編號│所屬會別│虛列會│開標日期│標  息│受詐欺│詐得金額：（標金－標│
│    │（附表一│員或被│        │      │活會數│息）×活會人數（即應│
│    │之編號）│冒用名│        │      │      │扣除會首、死會人數及│
│    │        │義人  │        │      │      │虛列會員）          │
├──┼────┼───┼────┼───┼───┼──────────┤
│一  │十六    │首會  │89.01.01│0     │七    │10000×7=70000      │
│    │        │      │(第1次) │      │      │                    │
│    │        │      │        │      │      │                    │
├──┴────┴───┴────┴───┴───┴──────────┤
│共詐得首會會款七萬元。本會僅以虛列會員方式詐騙活會會員財物，未以其他活│
│會會員名義冒標。且本會實際僅七位會員參與辛幼芬召集之互助會，其餘之會員│
│均係辛幼芬虛列。                                                      │
└───────────────────────────────────┘
附表二之十七：
┌──┬────┬───┬────┬───┬───┬──────────┐
│編號│所屬會別│虛列會│開標日期│標  息│受詐欺│詐得金額：（標金－標│
│    │（附表一│員或被│        │      │活會數│息）×活會人數（即應│
│    │之編號）│冒用名│        │      │      │扣除會首、死會人數及│
│    │        │義人  │        │      │      │虛列會員）          │
├──┼────┼───┼────┼───┼───┼──────────┤
│一  │十七    │首會  │89.01.01│0     │三    │10000×3=30000      │
│    │        │      │(第1次) │      │      │                    │
│    │        │      │        │      │      │                    │
├──┴────┴───┴────┴───┴───┴──────────┤
│共詐得首會會款三萬元。本會僅以虛列會員方式詐騙活會會員財物，未以其他活│
│會會員名義冒標。且本會實際僅三位會員參與辛幼芬召集之互助會，其餘之會員│
│均係辛幼芬虛列。                                                      │
└───────────────────────────────────┘
附表二之十八：
┌──┬────┬───┬────┬───┬───┬──────────┐
│編號│所屬會別│虛列會│開標日期│標  息│受詐欺│詐得金額：（標金－標│
│    │（附表一│員或被│        │      │活會數│息）×活會人數（即應│
│    │之編號）│冒用名│        │      │      │扣除會首、死會人數及│
│    │        │義人  │        │      │      │虛列會員）          │
├──┼────┼───┼────┼───┼───┼──────────┤
│一  │十四    │首會  │89.01.01│0     │四    │10000×4=40000      │
│    │        │      │(第1次) │      │      │                    │
│    │        │      │        │      │      │                    │
├──┴────┴───┴────┴───┴───┴──────────┤
│共詐得首會會款四萬元。本會僅以虛列會員方式詐騙活會會員財物，未以其他活│
│會會員名義冒標。且本會實際僅四位會員參與辛幼芬召集之互助會，其餘之會員│
│均係辛幼芬虛列。                                                      │
└───────────────────────────────────┘
附表二之十九：
┌──┬────┬───┬────┬───┬───┬──────────┐
│編號│所屬會別│虛列會│開標日期│標  息│受詐欺│詐得金額：（標金－標│
│    │（附表一│員或被│        │      │活會數│息）×活會人數（即應│
│    │之編號）│冒用名│        │      │      │扣除會首、死會人數及│
│    │        │義人  │        │      │      │虛列會員）          │
├──┼────┼───┼────┼───┼───┼──────────┤
│一  │十九    │首會  │89.01.01│0     │二    │5000×2=10000       │
│    │        │      │(第1次) │      │      │                    │
│    │        │      │        │      │      │                    │
├──┴────┴───┴────┴───┴───┴──────────┤
│共詐得首會會款一萬元。本會僅以虛列會員方式詐騙活會會員財物，未以其他活│
│會會員名義冒標。且本會實際僅二位會員參與辛幼芬召集之互助會，其餘之會員│
│均係辛幼芬虛列。                                                      │
└───────────────────────────────────┘
附表二之二十：
┌──┬────┬───┬────┬───┬───┬──────────┐
│編號│所屬會別│虛列會│開標日期│標  息│受詐欺│詐得金額：（標金－標│
│    │（附表一│員或被│        │      │活會數│息）×活會人數（即應│
│    │之編號）│冒用名│        │      │      │扣除會首、死會人數及│
│    │        │義人  │        │      │      │虛列會員）          │
├──┼────┼───┼────┼───┼───┼──────────┤
│一  │二十    │首會  │89.01.01│0     │三    │5000×3=15000       │
│    │        │      │        │      │      │                    │
├──┴────┴───┴────┴───┴───┴──────────┤
│共詐得首會會款一萬五千元。本會僅以虛列會員方式詐騙活會會員財物，未以其│
│他活會會員名義冒標。且本會實際僅三位會員參與辛幼芬召集之互助會，其餘之│
│會員均係辛幼芬虛列。                                                  │
└───────────────────────────────────┘
附表二之二一：
┌──┬────┬───┬────┬───┬───┬──────────┐
│編號│所屬會別│虛列會│開標日期│標  息│受詐欺│詐得金額：（標金－標│
│    │（附表一│員或被│        │      │活會數│息）×活會人數（即應│
│    │之編號）│冒用名│        │      │      │扣除會首、死會人數及│
│    │        │義人  │        │      │      │虛列會員）          │
├──┼────┼───┼────┼───┼───┼──────────┤
│一  │二一    │首會  │89.01.01│0     │二    │5000×2=10000       │
│    │        │      │(第1次) │      │      │                    │
│    │        │      │        │      │      │                    │
├──┴────┴───┴────┴───┴───┴──────────┤
│共詐得首會會款二萬元。本會僅以虛列會員方式詐騙活會會員財物，未以其他活│
│會會員名義冒標。且本會實際僅二位會員參與辛幼芬召集之互助會，其餘之會員│
│均係辛幼芬虛列。                                                      │
└───────────────────────────────────┘
附表二之二二：
┌──┬────┬───┬────┬───┬───┬──────────┐
│編號│所屬會別│虛列會│開標日期│標  息│受詐欺│詐得金額：（標金－標│
│    │（附表一│員或被│        │      │活會數│息）×活會人數（即應│
│    │之編號）│冒用名│        │      │      │扣除會首、死會人數及│
│    │        │義人  │        │      │      │虛列會員）          │
├──┼────┼───┼────┼───┼───┼──────────┤
│一  │二二    │首會  │88.12.01│0     │四    │5000×4=20000       │
│    │        │      │(第1次) │      │      │                    │
│    │        │      │        │      │      │                    │
├──┼────┼───┼────┼───┼───┼──────────┤
│二  │二二    │方美云│89.01.01│600   │四    │(0000-000)×4       │
│    │        │（虛列│(第2次) │      │      │=17600              │
│    │        │會員）│        │      │      │                    │
├──┴────┴───┴────┴───┴───┴──────────┤
│總計共詐得三萬七千六百元。本會僅以虛列會員方式詐騙活會會員財物，未以其│
│他活會會員名義冒標。且本會實際僅四位會員參與辛幼芬召集之互助會，其餘之│
│會員均係辛幼芬虛列。                                                  │
└───────────────────────────────────┘
附表二之二三：
┌──┬────┬───┬────┬───┬───┬──────────┐
│編號│所屬會別│虛列會│開標日期│標  息│受詐欺│詐得金額：（標金－標│
│    │（附表一│員或被│        │      │活會數│息）×活會人數（即應│
│    │之編號）│冒用名│        │      │      │扣除會首、死會人數及│
│    │        │義人  │        │      │      │虛列會員）          │
├──┼────┼───┼────┼───┼───┼──────────┤
│一  │二三    │首會  │89.01.01│0     │二    │5000×2=10000       │
│    │        │      │(第1次) │      │      │                    │
├──┴────┴───┴────┴───┴───┴──────────┤
│共詐得首會會款一萬元。本會僅以虛列會員方式詐騙活會會員財物，未以其他活│
│會會員名義冒標。且本會實際僅二位會員參與辛幼芬召集之互助會，其餘之會員│
│均係辛幼芬虛列。                                                      │
└───────────────────────────────────┘
二十三組互助會總計共詐得：一千四百十萬八千九百元（起訴書誤載為九百三十一萬
三千四百六十九元）。
附表三：實際參與辛幼芬召集互助會之會員
┌───┬───────────────────────────────┐
│編號  │實際參加會員                                                  │
├───┼───────────────────────────────┤
│二之一│ｄ○○、ｂ○○○、壬○○、天○○、ｇ○○、ｉ○○、ｊ○○、葉錦│
│      │娥、Ｙ○○、姜慶華。                                          │
├───┼───────────────────────────────┤
│二之二│陳莉莉、ｃ○○、Ｊ○○、王心慈（二會）、Ｉ○○（二會）、玄○○│
│      │、Ａ○○、林維鈞、Ｃ○○、Ｇ○○、乙○○、ｎ○○、石秀玉、呂裾│
│      │恭、Ｔ○○、巳○○。                                          │
├───┼───────────────────────────────┤
│二之三│壬○○、ｃ○○、戊○○、子○○、宇○○、楊建國。              │
├───┼───────────────────────────────┤
│二之四│ｈ○○（二會）、王心慈（二會）、何蔚玲。                      │
├───┼───────────────────────────────┤
│二之五│Ｌ○○、ｊ○○、卯○○、玄○○、寅○○、Ｖ○○、ｎ○○、楊黃淑│
│      │媛、Ｇ○○、廖昱昱、廖彥竣、天○○、Ｕ○○、ｃ○○。          │
├───┼───────────────────────────────┤
│二之六│張昌先、李慧珠、癸○○、項文祥、Ｂ○○、鄭連輝、陳步哲、Ｊ○○│
│      │、子○○、戊○○、江陳秀鳳。                                  │
├───┼───────────────────────────────┤
│二之七│Ｅ○○、Ｘ○○、Ｚ○○、ｎ○○、Ｃ○○、ｊ○○、Ｑ○○、Ｋ○○│
│      │、Ｇ○○、玄○○、Ａ○○、黃○○。                            │
├───┼───────────────────────────────┤
│二之八│唐逸文、癸○○、湯鳳娥、Ｋ○○、ａ○○、玄○○、寅○○（換林勝│
│      │璋）、Ｖ○○、Ｗ○○、Ａ○○、巳○○、戊○○。                │
├───┼───────────────────────────────┤
│二之九│Ｄ○○（二會）、鄭宇玎、辛○○、鄭連輝、戌○○、林桂子、甲○○│
│      │、李易霖（二會）、丙○○、林慶昌、ｌ○○、林莉莉、Ｒ○○、馬林│
│      │蜀、寅○○、林維鈞、楊建國、鐘淑珍、林濨瀅。                  │
├───┼───────────────────────────────┤
│二之十│未○○、申○○、Ｎ○○、ｇ○○、曾金蘭、Ｋ○○、巳○○、ｆ○○│
│      │、ｌ○○、ｍ○○、辛○○。                                    │
├───┼───────────────────────────────┤
│二之十│曾廣琳、戊○○、宇○○、Ｏ○○（二會）、Ｇ○○、辰○○、Ｚ○○│
│一    │。                                                            │
├───┼───────────────────────────────┤
│二之十│Ｄ○○（二會）、朱德明、馬寶華、高束如、ｈ○○、己○○、卯○○│
│二    │、Ａ○○、項文祥（二會）、Ｂ○○。                            │
├───┼───────────────────────────────┤
│二之十│地○○、ｅ○○、玄○○、徐婉蓉、Ｒ○○、高志仁、午○○、酉○○│
│三    │、ｍ○○、戊○○、辛幼芬與ｋ○○共有一會。                    │
├───┼───────────────────────────────┤
│二之十│玄○○、寅○○、壬○○、章乃惠。                              │
│四    │                                                              │
├───┼───────────────────────────────┤
│二之十│林勝章、Ａ○○、Ｚ○○、Ｋ○○、戊○○、ｊ○○。              │
│五    │                                                              │
├───┼───────────────────────────────┤
│二之十│玄○○、ｈ○○、寅○○、ｊ○○、李夢茜（二會）、戊○○。      │
│六    │                                                              │
├───┼───────────────────────────────┤
│二之十│ｃ○○、天○○、Ｍ○○。                                      │
│七    │                                                              │
├───┼───────────────────────────────┤
│二之十│顧海珍（二會）、Ｐ○○、Ｈ○○。                              │
│八    │                                                              │
├───┼───────────────────────────────┤
│二之十│Ｆ○○、張喜珍。                                              │
│九    │                                                              │
├───┼───────────────────────────────┤
│二之二│Ｈ○○、吳瑞宜、戊○○。                                      │
│十    │                                                              │
├───┼───────────────────────────────┤
│二之二│戊○○、ｎ○○。                                              │
│一    │                                                              │
├───┼───────────────────────────────┤
│二之二│陳淑萍（二會）、丙○○、徐淑蓉。                              │
│二    │                                                              │
├───┼───────────────────────────────┤
│二之二│戊○○、何正華。                                              │
│三    │                                                              │
└───┴───────────────────────────────┘
附表四：辛幼芬虛列之會員
┌───┬───────────────────────────────┐
│編號  │虛列之會員                                                    │
├───┼───────────────────────────────┤
│二之一│呂乃云（二會）、林巧足、倪仲仲、傅妙宇、宋美英（二會）、宋美華│
│      │、潘美足、徐珮如、徐珮嬌、姜紀美、紀華冰、姜慶華、紀華娜。    │
├───┼───────────────────────────────┤
│二之二│曹妙妙、石秀玉、宋如妹、劉月仁、管元君、蔣史萍、席介仁、席介釗│
│      │席介鈞、黃明芬、余仲乃、余仲仁、卓月雲、博雙雙、康文慶、王珠凡│
│      │、王珠云、王文益、王文萍。                                    │
├───┼───────────────────────────────┤
│二之三│林巧足、謝美暖（二會）、廖玉惠（二會）、廖玉富、倪仲仲、傅妙宇│
│      │、宋美英（二會）、潘美足、宋美華、徐珮如、徐珮嬌、姜技美、紀華│
│      │冰、姜慶華、紀華娜。                                          │
├───┼───────────────────────────────┤
│二之四│曹宇文（二會）、吳拓彩（二會）、劉宇芬（二會）、夏彩元、管元明│
│      │（二會）、宋小琴、宋小玲、蘇章如、張仁中、徐玉華、呂仲林、紀尚│
│      │華、紀玉芬、蘇維宗、蘇維華。                                  │
├───┼───────────────────────────────┤
│二之五│林君淑、林品景、黃月品、黃月功、蘇正玲、孫小英（二會）、林秋園│
│      │（二會）、古月萍、古月玲、管月華（二會）、管月忠、蘇正忠（二會│
│      │）。                                                          │
├───┼───────────────────────────────┤
│二之六│曹仁兒（三會）、倪銀元、呂宇友、呂宇武、呂宇淑（二會）、呂宇芸│
│      │、呂宇婷、呂宇玲、倪雪兒（二會）、曹木雲（二會）、韓曲華、韓曲│
│      │喜、韓曲敏（二會）。                                          │
├───┼───────────────────────────────┤
│二之七│劉小萍、劉小莉、岳永湘、劉彩鳳、呂宇武、呂宇淑（二會）、呂宇芸│
│      │、呂宇婷、呂宇玲、倪雪兒（二會）、曹木雲（二會）、韓曲華、韓曲│
│      │喜、韓曲敏（二會）。                                          │
├───┼───────────────────────────────┤
│二之八│徐元春（二會）、龔婷婷、劉如芸、蘇章如、張仁中、鄧仲彩、紀尚德│
│      │、紀尚華、紀玉芬、鄧芸芸、蘇維華。                            │
├───┼───────────────────────────────┤
│二之九│曹元博、單月國、單萍萍、紀尚德、高嘉史、紀尚華、孔嘉基（二會）│
│      │、吳仲興、周華月、龔家宇、龔介宇、蔣湘華、呂彩元（二會）。    │
├───┼───────────────────────────────┤
│二之十│范妙文、李蓉蓉、李竹華、宋小琴、宋小玲、蘇章如、張仁中、徐玉華│
│      │、倪宇妹、紀尚華、紀玉芬、蘇維宗、蘇維華。                    │
├───┼───────────────────────────────┤
│二之十│李拓寬、彭仲兒（二會）、呂文文（二會）、郝冬只（二會）、郝冬宇│
│一    │（二會）、Ｉ○○、曹仲民（二會）、吳嘉惠、岳彩凡、蔣史萍、范月│
│      │華、黃惠芬、嚴君如、黃明芬、卓月雲（二會）、蔣云亞（二會）、倪│
│      │人嘉、康文慶、高協興、陳炳根、劉女美。                        │
├───┼───────────────────────────────┤
│二之十│柳碧婷（二會）、蘆柑柑（二會）、楊如容（二會）、范云云（三會）│
│二    │、呂仲文（二會）、包美美、包美英（二會）、張介美（二會）、彭勝│
│      │美（二會）、徐民月、曹元博、宋元容（二會）、林玉英（二會）。  │
├───┼───────────────────────────────┤
│二之十│孫玲玲、鄧妹巧、曾如民、蔡敏敏（二會）、詹涵茹、邵博文、曹仲民│
│三    │、吳嘉惠、岳彩凡、管元君、蔣史萍、嚴君嘉、黃惠芬、黃明芬（二會│
│      │）、卓月雲、倪人嘉、蔣云亞（二會）、康文慶、劉女美（二會）、高│
│      │協興、陳炳根。                                                │
├───┼───────────────────────────────┤
│二之十│莊素美、范元惠、林秋圓、岳幼洋（二會）、魏妨妨（三會）。      │
│四    │                                                              │
├───┼───────────────────────────────┤
│二之十│呂拓文、蘇正玲、曹文文（二會）、蘇章如、張仁中。              │
│五    │                                                              │
├───┼───────────────────────────────┤
│二之十│蘇正玲、蔡典堯、張仁中（二會）、蘇章如。                      │
│六    │                                                              │
├───┼───────────────────────────────┤
│二之十│陳步哲（三會）、Ｓ○○○、蘇正玲、黃月功、張仁中（二會）、蘇章│
│七    │如。                                                          │
├───┼───────────────────────────────┤
│二之十│李易霖（二會）、倪妙妙、蘇正玲、黃月功、張仁中（二會）、蘇章如│
│八    │。                                                            │
├───┼───────────────────────────────┤
│二之十│曹文文、戌○○、宋小鶯（二會）、亥○○、黃淑芬、莊順美、張萍萍│
│九    │、高美花、張仁中。                                            │
├───┼───────────────────────────────┤
│二之二│岳永興、徐淑蓉、陳淑萍、吳玉貴、宋華佳、ｋ○○、羅克玲、高玉蓉│
│十    │、孫玉竹。                                                    │
├───┼───────────────────────────────┤
│二之二│葉金美、宋女宇、蕭逸文、岳彩人、梁梅女、林君秋、孫家玲、張美富│
│一    │、黃台利、管貴富。                                            │
├───┼───────────────────────────────┤
│二之二│宋崇培（二會）、方美云（二會）、陳步哲（二會）、高玉容、孫玉竹│
│二    │。                                                            │
├───┼───────────────────────────────┤
│二之二│范仲兒（二會）、宋美惠、吳小茹、林美珠、孫家玲、呂亞美、陳小華│
│三    │、黃台利（二會）。                                            │
└───┴───────────────────────────────┘
附表五：辛幼芬偽以他人名義參與之互助會
┌──┬───────┬─────┬─────┬────┬───────┐
│編  │互助會起迄日期│會員人數  │開標日期  │每期會款│開標地點      │
│號  │              │（含會首）│          │        │              │
├──┼───────┼─────┼─────┼────┼───────┤
│一  │84.09.01.至   │六十六會  │每月發薪日│一萬元  │臺灣省公路局第│
│    │90.02.01.     │（會首張平│上午十時  │        │一區工程處保養│
│    │              │山）      │          │        │場（臺北縣樹林│
│    │              │          │          │        │市○○路二一二│
│    │              │          │          │        │號）          │
├──┼───────┼─────┼─────┼────┼───────┤
│二  │86.10.01.至   │三十三會  │同右      │一萬元  │同右          │
│起訴│89.06.01.     │（ 會首張 │          │        │              │
│書編│              │平山）    │          │        │              │
│號四│              │          │          │        │              │
│    │              │          │          │        │              │
├──┼───────┼─────┼─────┼────┼───────┤
│三  │87.05.01.至   │三十一會  │同右      │一萬元  │臺灣省公路局第│
│起訴│89.11.01.     │（會首張文│          │        │一區工程處會計│
│書編│              │娟）      │          │        │室（臺北縣樹林│
│號六│              │          │          │        │市○○路二一二│
│    │              │          │          │        │號）          │
├──┼───────┼─────┼─────┼────┼───────┤
│四  │88.03.01.至   │五十六會  │同右      │一萬元  │臺灣省公路局第│
│起訴│92.06.01.     │（會首羅春│          │        │一區工程處機料│
│書編│每年農曆春節加│雙）      │          │        │課（臺北縣樹林│
│號八│標乙次。      │          │          │        │市○○路二一二│
│    │              │          │          │        │號）          │
├──┼───────┼─────┼─────┼────┼───────┤
│五  │88.06.01.至   │三十六會  │同右      │一萬元  │臺灣省公路局第│
│起訴│91.05.01.     │（會首王祥│          │        │一區工程處總務│
│書編│起訴書誤載為90│台）      │          │        │室（臺北縣樹林│
│號十│.05.01        │          │          │        │市○○路二一二│
│    │              │          │          │        │號）          │
└──┴───────┴─────┴─────┴────┴───────┘
附表六：詐欺及偽造文書詳細情形
┌──┬────┬───┬────┬───┬───┬──────────┐
│編號│所屬會別│被冒用│開標日期│標息  │受詐欺│詐得金額：（標金－標│
│    │（附表五│名義人│        │      │活會數│息）×活會人數      │
│    │之編號）│      │        │      │（應扣│                    │
│    │        │      │        │      │除被告│                    │
│    │        │      │        │      │以自己│                    │
│    │        │      │        │      │名義或│                    │
│    │        │      │        │      │偽以他│                    │
│    │        │      │        │      │人名義│                    │
│    │        │      │        │      │入會之│                    │
│    │        │      │        │      │部分）│                    │
├──┼────┼───┼────┼───┼───┼──────────┤
│一  │一      │李鳳美│87.11.01│2000  │26（扣│(00000-0000)×26    │
│    │        │      │        │      │除被告│=208000             │
│    │        │      │        │      │偽以入│                    │
│    │        │      │        │      │會斯時│                    │
│    │        │      │        │      │為活會│                    │
│    │        │      │        │      │之任若│                    │
│    │        │      │        │      │瑜）  │                    │
├──┼────┼───┼────┼───┼───┼──────────┤
│二  │一      │任若瑜│88.09.01│2000  │17    │(00000-0000)×17    │
│    │        │      │        │      │      │=136000             │
├──┼────┼───┼────┼───┼───┼──────────┤
│三  │四      │宋美如│87.10.01│2000  │20    │(00000-0000)×20    │
│    │        │      │        │      │      │=160000             │
├──┼────┼───┼────┼───┼───┼──────────┤
│四  │六      │張萍萍│87.09.01│1650  │23（扣│(00000-0000)×23    │
│    │        │      │        │      │除被告│=192050             │
│    │        │      │        │      │以自己│                    │
│    │        │      │        │      │名義及│                    │
│    │        │      │        │      │偽以黃│                    │
│    │        │      │        │      │淑芬入│                    │
│    │        │      │        │      │會二會│                    │
│    │        │      │        │      │斯時皆│                    │
│    │        │      │        │      │為活會│                    │
│    │        │      │        │      │之三會│                    │
├──┼────┼───┼────┼───┼───┼──────────┤
│五  │六      │黃淑芬│87.12.01│1200  │21（扣│(00000-0000)×21    │
│    │        │      │        │      │除被告│=184800             │
│    │        │      │        │      │以自己│                    │
│    │        │      │        │      │名義及│                    │
│    │        │      │        │      │偽以黃│                    │
│    │        │      │        │      │淑芬入│                    │
│    │        │      │        │      │會斯時│                    │
│    │        │      │        │      │為活會│                    │
│    │        │      │        │      │之二會│                    │
│    │        │      │        │      │）    │                    │
├──┼────┼───┼────┼───┼───┼──────────┤
│六  │六      │黃淑芬│88.05.01│1850  │18    │(00000-0000)×18    │
│    │        │      │        │      │      │=146700             │
├──┼────┼───┼────┼───┼───┼──────────┤
│七  │八      │李次華│88.06.01│1900  │51（扣│(00000-0000)×51    │
│    │        │      │        │      │除被告│=413100             │
│    │        │      │        │      │偽以蔣│                    │
│    │        │      │        │      │湘萍入│                    │
│    │        │      │        │      │會斯時│                    │
│    │        │      │        │      │為活會│                    │
│    │        │      │        │      │之一會│                    │
│    │        │      │        │      │）    │                    │
├──┼────┼───┼────┼───┼───┼──────────┤
│八  │八      │蔣湘萍│89.01.01│1900  │45    │(00000-0000)×45    │
│    │        │      │        │      │      │=364500             │
├──┼────┼───┼────┼───┼───┼──────────┤
│九  │十      │丁○○│88.12.01│2200  │29    │(00000-0000)×29    │
│    │        │      │        │      │      │=226200             │
└──┴────┴───┴────┴───┴───┴──────────┘
合計詐得：二百零三萬一千三百五十元
附表七：被害人名冊
┌───┬────┬──────────────────────────┐
│編號  │姓名    │送達處所                                            │
├───┼────┼──────────────────────────┤
│一    │Ｄ○○  │臺北縣樹林市○○路二一二號                          │
├───┼────┼──────────────────────────┤
│二    │乙○○  │同右                                                │
├───┼────┼──────────────────────────┤
│三    │Ｚ○○  │同右                                                │
├───┼────┼──────────────────────────┤
│四    │巳○○  │同右                                                │
├───┼────┼──────────────────────────┤
│五    │Ｅ○○  │同右                                                │
├───┼────┼──────────────────────────┤
│六    │Ｓ○○○│同右                                                │
├───┼────┼──────────────────────────┤
│七    │Ｂ○○  │同右                                                │
├───┼────┼──────────────────────────┤
│八    │Ｖ○○  │同右                                                │
├───┼────┼──────────────────────────┤
│九    │Ｗ○○  │同右                                                │
├───┼────┼──────────────────────────┤
│十    │Ｎ○○  │同右                                                │
├───┼────┼──────────────────────────┤
│十一  │ｇ○○  │同右                                                │
├───┼────┼──────────────────────────┤
│十二  │ｎ○○  │同右                                                │
├───┼────┼──────────────────────────┤
│十三  │Ｕ○○  │同右                                                │
├───┼────┼──────────────────────────┤
│十四  │Ｙ○○  │同右                                                │
├───┼────┼──────────────────────────┤
│十五  │Ｆ○○  │同右                                                │
├───┼────┼──────────────────────────┤
│十六  │ｃ○○  │同右                                                │
├───┼────┼──────────────────────────┤
│十七  │ｂ○○○│同右                                                │
├───┼────┼──────────────────────────┤
│十八  │ｄ○○  │同右                                                │
├───┼────┼──────────────────────────┤
│十九  │天○○  │同右                                                │
├───┼────┼──────────────────────────┤
│二十  │ｈ○○  │同右                                                │
├───┼────┼──────────────────────────┤
│二一  │ａ○○  │同右                                                │
├───┼────┼──────────────────────────┤
│二二  │癸○○  │同右                                                │
├───┼────┼──────────────────────────┤
│二三  │Ｇ○○  │同右                                                │
├───┼────┼──────────────────────────┤
│二四  │地○○  │同右                                                │
├───┼────┼──────────────────────────┤
│二五  │ｊ○○  │同右                                                │
├───┼────┼──────────────────────────┤
│二六  │ｉ○○  │同右                                                │
├───┼────┼──────────────────────────┤
│二七  │辰○○  │同右                                                │
├───┼────┼──────────────────────────┤
│二八  │丙○○  │同右                                                │
├───┼────┼──────────────────────────┤
│二九  │Ｍ○○  │同右                                                │
├───┼────┼──────────────────────────┤
│三十  │宇○○  │同右                                                │
├───┼────┼──────────────────────────┤
│三一  │壬○○  │同右                                                │
├───┼────┼──────────────────────────┤
│三二  │Ｋ○○  │同右                                                │
├───┼────┼──────────────────────────┤
│三三  │Ｌ○○  │同右                                                │
├───┼────┼──────────────────────────┤
│三四  │卯○○  │同右                                                │
├───┼────┼──────────────────────────┤
│三五  │寅○○  │同右                                                │
├───┼────┼──────────────────────────┤
│三六  │玄○○  │同右                                                │
├───┼────┼──────────────────────────┤
│三七  │黃○○  │同右                                                │
├───┼────┼──────────────────────────┤
│三八  │Ａ○○  │同右                                                │
├───┼────┼──────────────────────────┤
│三九  │宙○○  │同右                                                │
├───┼────┼──────────────────────────┤
│四十  │鄭連輝  │同右                                                │
├───┼────┼──────────────────────────┤
│四一  │辛○○  │同右                                                │
├───┼────┼──────────────────────────┤
│四二  │庚○○  │同右                                                │
├───┼────┼──────────────────────────┤
│四三  │Ｔ○○  │同右                                                │
├───┼────┼──────────────────────────┤
│四四  │Ｃ○○  │同右                                                │
├───┼────┼──────────────────────────┤
│四五  │Ｊ○○  │同右                                                │
├───┼────┼──────────────────────────┤
│四六  │Ｑ○○  │同右                                                │
├───┼────┼──────────────────────────┤
│四七  │Ｉ○○  │同右                                                │
├───┼────┼──────────────────────────┤
│四八  │未○○  │同右                                                │
├───┼────┼──────────────────────────┤
│四九  │申○○  │同右                                                │
├───┼────┼──────────────────────────┤
│五十  │子○○  │同右                                                │
├───┼────┼──────────────────────────┤
│五一  │甲○○  │同右                                                │
├───┼────┼──────────────────────────┤
│五二  │戊○○  │同右                                                │
├───┼────┼──────────────────────────┤
│五三  │ｅ○○  │同右                                                │
├───┼────┼──────────────────────────┤
│五四  │己○○  │同右                                                │
├───┼────┼──────────────────────────┤
│五五  │午○○  │同右                                                │
├───┼────┼──────────────────────────┤
│五六  │Ｒ○○  │同右                                                │
├───┼────┼──────────────────────────┤
│五七  │Ｏ○○  │同右                                                │
├───┼────┼──────────────────────────┤
│五八  │Ｘ○○  │同右                                                │
├───┼────┼──────────────────────────┤
│五九  │ｋ○○  │同右                                                │
├───┼────┼──────────────────────────┤
│六十  │ｌ○○  │同右                                                │
├───┼────┼──────────────────────────┤
│六一  │酉○○  │同右                                                │
├───┼────┼──────────────────────────┤
│六二  │亥○○  │同右                                                │
├───┼────┼──────────────────────────┤
│六三  │ｍ○○  │同右                                                │
├───┼────┼──────────────────────────┤
│六四  │戌○○  │同右                                                │
├───┼────┼──────────────────────────┤
│六五  │黃慧雯  │同右                                                │
├───┼────┼──────────────────────────┤
│六六  │ｆ○○  │同右                                                │
├───┼────┼──────────────────────────┤
│六七  │Ｈ○○  │同右                                                │
└───┴────┴──────────────────────────┘
附表八：辛幼芬以自己名義參加他人召集互助會
┌──┬───────┬─────┬─────┬────┬───────┐
│編號│互助會起迄日期│會員人數  │開標日期  │每期會款│開標地點      │
│    │              │（含會首）│          │        │              │
├──┼───────┼─────┼─────┼────┼───────┤
│一  │85.09.01.至   │四十六    │每月發薪日│一萬元  │臺灣省公路局第│
│    │89.06.01.     │（會首張平│上午十時  │        │一區工程處保養│
│    │              │山）      │          │        │場（臺北縣樹林│
│    │              │          │          │        │市○○路二一二│
│    │              │          │          │        │號）          │
├──┼───────┼─────┼─────┼────┼───────┤
│二  │86.07.01.至   │五十一    │同右      │一萬元  │臺灣省公路局第│
│    │90.02.01.     │（會首邱炎│          │        │一區工程處用地│
│    │              │煌）      │          │        │課（臺北縣樹林│
│    │              │          │          │        │市○○路二一二│
│    │              │          │          │        │號）          │
├──┼───────┼─────┼─────┼────┼───────┤
│三  │87.10.10.至   │二十四    │每月十日下│二萬元  │會首自宅      │
│    │89.09.10.     │（會首江秀│午八時    │        │              │
│    │              │蘭）      │          │        │              │
├──┼───────┼─────┼─────┼────┼───────┤
│四  │87.05.01.至   │三十一    │同編號一  │一萬元  │臺灣省公路局第│
│    │89.11.01.     │（會首張文│          │        │一區工程處會計│
│    │              │娟）      │          │        │室（臺北縣樹林│
│    │              │          │          │        │市○○路二一二│
│    │              │          │          │        │號）          │
├──┼───────┼─────┼─────┼────┼───────┤
│五  │87.11.01.至   │四十五    │每月一日上│一萬元  │同右          │
│    │91.03.01.     │（會首張文│午十時    │        │              │
│    │              │娟）      │          │        │              │
│    │              │          │          │        │              │
├──┼───────┼─────┼─────┼────┼───────┤
│六  │88.05.01.至   │二十一    │每月領薪日│一萬元  │臺灣省公路局第│
│    │90.01.01.     │（會首江陳│下午一時  │        │一區工程處總務│
│    │              │秀鳳）    │          │        │室（臺北縣樹林│
│    │              │          │          │        │市○○路二一二│
│    │              │          │          │        │號）          │
├──┼───────┼─────┼─────┼────┼───────┤
│七  │88.09.01.至   │三十一    │同編號一  │一萬元  │同右          │
│    │91.03.01.     │（會首張平│          │        │              │
│    │              │山）      │          │        │              │
└──┴───────┴─────┴─────┴────┴───────┘
附表九：
┌──┬────┬───┬────┬──────────────────┐
│編號│所屬會別│被冒用│標  息  │犯罪方法及結果（結果係指標得款項扣除│
│    │（附表七│名義人│        │已繳納死會款項）                    │
│    │之編號）│      │        │                                    │
├──┼────┼───┼────┼──────────────────┤
│一  │一      │以本人│不詳    │以辛幼芬本人之名入會，於八十六年十一│
│    │        │名義加│        │月一日得標，詐得四萬元。            │
│    │        │入一會│        │                                    │
├──┼────┼───┼────┼──────────────────┤
│二  │二      │以本人│一五○○│以辛幼芬本人之名入會，於八十六年十二│
│    │        │名義加│        │月、八十七年十月分別得標，詐得二○九│
│    │        │入二會│一七五○│六○○元                            │
├──┼────┼───┼────┼──────────────────┤
│三  │三      │以本人│不詳    │以辛幼芬本人之名入會，於八十八年六月│
│    │        │名義加│        │一日得標，詐得一二七一○○元。      │
│    │        │入一會│        │                                    │
├──┼────┼───┼────┼──────────────────┤
│四  │四      │以本人│一六五○│以辛幼芬本人之名入會，於八十八年四月│
│    │        │名義加│        │一日得標。                          │
│    │        │入一會│        │                                    │
├──┼────┼───┼────┼──────────────────┤
│五  │五      │以本人│二二○○│以辛幼芬本人之名入會，於八十八年十月│
│    │        │名義加│        │一日得標，詐得二三二三○○元。      │
│    │        │入一會│        │                                    │
├──┼────┼───┼────┼──────────────────┤
│六  │六      │以本人│一二○○│以辛幼芬本人之名入會，於八十八年十月│
│    │        │名義加│        │一日得標，詐得一○六六○○元。      │
│    │        │入一會│        │                                    │
├──┼────┼───┼────┼──────────────────┤
│七  │七      │以本人│一八○○│以辛幼芬本人之名入會，於八十九年一月│
│    │        │名義加│        │一日得標，詐得二○九六○○元。      │
│    │        │入一會│        │                                    │
└──┴────┴───┴────┴──────────────────┘


司法院資訊處製作；財團法人民間司法改革基金會備份。
